【裁判字號】    99,易,231
【裁判日期】    990810
【裁判案由】    詐欺
【裁判全文】
臺灣基隆地方法院刑事判決               99年度易字第231號
公  訴  人  臺灣基隆地方法院檢察署檢察官
被      告  何明樺
            王任祥
選任辯護人  張孟茹  律師
被      告  李金穎
選任辯護人  黃文祥  律師
被      告  楊明璋
選任辯護人  詹振寧  律師
被      告  王幼獅
選任辯護人  楊正評  律師
被      告  梁崇銘
被      告  廖盈泓
選任辯護人  方南山  律師
上列被告等因詐欺案件，經檢察官提起公訴（99年度偵字第527
、646、647、844、1686、2321號），被告等於準備程序中就被
訴事實均為有罪之陳述，受命法官於聽取當事人之意見後，由本
院合議庭裁定由受命法官獨任以簡式審判程序判決如下：
    主    文
何明樺共同意圖為自己不法之所有，以詐術使人將本人之物交付
，均累犯，共玖拾陸罪，各處有期徒刑捌月。如附表二所示之物
，均沒收。應執行有期徒刑肆年。如附表二所示之物均沒收。
王任祥共同意圖為自己不法之所有，以詐術使人將本人之物交付
，共玖拾陸罪，各處有期徒刑柒月。如附表二所示之物，均沒收
。應執行有期徒刑伍年拾月。如附表二所示之物均沒收。
李金穎共同意圖為自己不法之所有，以詐術使人將本人之物交付
，共玖拾陸罪，各處有期徒刑柒月。如附表二所示之物，均沒收
。應執行有期徒刑壹年陸月。如附表二所示之物均沒收。
楊明璋共同意圖為自己不法之所有，以詐術使人將本人之物交付
，共玖拾陸罪，各處有期徒刑柒月。如附表二所示之物，均沒收
。應執行有期徒刑壹年捌月。如附表二所示之物均沒收。
王幼獅共同意圖為自己不法之所有，以詐術使人將本人之物交付
，均累犯，共玖拾陸罪，各處有期徒刑捌月。如附表二所示之物
，均沒收。應執行有期徒刑壹年拾月。如附表二所示之物均沒收
。
梁崇銘共同意圖為自己不法之所有，以詐術使人將本人之物交付
，均累犯，共玖拾陸罪，各處有期徒刑捌月。如附表二所示之物
，均沒收。應執行有期徒刑貳年。如附表二所示之物均沒收。
廖盈泓共同意圖為自己不法之所有，以詐術使人將本人之物交付
，均累犯，共玖拾陸罪，各處有期徒刑捌月。如附表二所示之物
，均沒收。應執行有期徒刑壹年陸月。如附表二所示之物均沒收
。
    犯罪事實
一、何明樺前於民國94年間，因詐欺案件，經臺灣高等法院以95
    年度上訴字第3781號判決判處有期徒刑2年4月確定，於97年
    1月8日執行完畢；王任祥前於94年間，因詐欺案件，於96年
    7月21日經臺灣雲林地方法院以94年度金重訴字第1號判處有
    期徒刑1年4月，緩刑5年確定，現仍在緩刑期內（未構成累
    犯）；王幼獅前因竊盜及公共危險等案件，分別經臺灣桃園
    地方法院、臺灣高等法院以96年易字第361號、96年度交上
    訴字第181號判處有期徒刑4月、9月確定，合併定應執行刑
    為有期徒刑1年確定，於97年8月31日執行完畢；梁崇銘前於
    93年間，因詐欺案件，經臺灣桃園地方法院以93年度訴字第
    1652 號判決判處應執行有期徒刑1年10月確定，後於96年4
    月9日假釋出監，所餘刑期付保護管束，嗣於96年7月15日保
    護管束期滿，未經撤銷假釋，以執行完畢論；廖盈泓前因恐
    嚇案件，經臺灣高雄地方法院以97年度訴字第1076號判決判
    處有期徒刑5月，並於98年4月8日易科罰金執行完畢。
二、詎何明樺、王幼獅、梁崇銘、廖盈泓猶不知悔改，因貪圖以
    詐騙方式謀財所帶來之豐厚利潤，竟與王任祥、李金穎、楊
    明璋、位於大陸地區真實姓名不詳綽號「大哥」之成年男子
    、真實姓名不詳綽號「小弟」之成年男子、真實姓名年籍不
    詳綽號「大姊」之女子及徐繼威、李國雄（該2人業經檢察
    官提起公訴，由本院另行審結）等共同基於意圖為自己不法
    所有之犯意聯絡，自98年3月起，共組橫跨臺灣地區與大陸
    地區之詐騙集團（其中何明樺【綽號大媽】，自98年12月中
    旬起參與；王任祥【綽號大胖】，於98年3、4月間起參與；
    李金穎【綽號阿柱】，參與時間為98年5月間迄同年8月間、
    98年10月迄查獲止；楊明璋【綽號小楊】，自98年6月間起
    加入；王幼獅【綽號小王】，自98年12月中旬起加入；梁崇
    銘【綽號小頭、阿梁】，自98年12月中旬起加入；廖盈泓綽
    號【小鬼、阿泓】，自98年12月中旬起加入），以在大陸地
    區之「大哥」、「大姐」為首，負責指揮並統合在臺灣之由
    王任祥為首組成之收集人頭帳戶集團，及由梁崇銘為首組成
    之車手集團，並約定其集團內分工方式為：
    (1)由王任祥負責招攬有詐欺取財之犯意聯絡之李金穎、楊明
      璋、王幼獅，擔任收購該詐欺集團所需之人頭帳戶之工作
      ，並約定每日薪資為新臺幣（下同）1千元至2千元，並由
      王任祥或「大姊」負責刊登收購人頭帳戶廣告，俟於附表
      一所載人頭帳戶金融卡之持有人與其等聯絡，表示有意願
      出售帳戶後，再由李金穎、楊明璋、王幼獅於約定時間前
      往約定處所付款及收受如附表一所載帳戶之金融卡暨密碼
      （如附表一所載帳戶之持有人是否涉及幫助詐欺之犯嫌，
      均應由檢察官另行偵辦），李金穎、楊明璋、王幼獅於取
      得並測試所收購之人頭帳戶金融卡可使用無誤後，再依王
      任祥之指示送至桃園縣中壢新屋交流道尊龍客運站、中壢
      火車站置物櫃等處，由王任祥聯絡在大陸之「大哥」、「
      大姐」等詐騙集團成員派人領取，作為佯騙被害人匯款之
      用。
    (2)在大陸地區之「大哥」、「大姐」、「小弟」等詐欺集團
      成員，以撥打電話至臺灣佯稱網路購物轉帳設定錯誤、或
      聊天室假色情應召詐財、或以假冒公務機關要求監管帳戶
      為由、或以刊登虛偽拍賣訊息誘使被害人匯款等方式，致
      如附表一所示之被害人共計96人均陷於錯誤，而分別依指
      示於如附表一所示之匯款時間，將如附表一所示之款項匯
      至如附表一所示詐騙集團使用之人頭帳戶內。
    (3)在大陸之「大哥」及何明樺則在大陸以電話指示梁崇銘、
      廖盈泓，至桃園縣中壢市○○○○道尊龍客運站、中壢市
      空軍一號巴士站等處，收取上開由王任祥等人所提供之人
      頭帳戶存摺、金融卡等物；經測試金融卡確定可以使用後
      ，以傳送簡訊方式將該等人頭帳戶帳號告知「大哥」，並
      迨「大哥」指示被害人匯款後，再由廖盈泓自該等帳戶提
      領詐騙款項交予梁崇銘，由梁崇銘計算分配扣除自己與廖
      盈泓可得之所收款項之2％報酬，並提撥每1人頭帳戶3000
      元之代價予何明樺後，將其餘詐騙所得款項匯入在大陸地
      區「大哥」等詐騙集團成員指定之人頭帳戶或至桃園觀音
      加油站等處交付指派前往收款者。
    (4)何明樺、王任祥、李金穎、楊明璋、王幼獅、梁崇銘、廖
      盈泓等人間，則以如附表二所示之行動電話隨時保持聯繫
      ，俾利該詐騙集團得即時掌握當下可使用之如附表一所示
      之帳戶，及得於如附表一所示之被害人匯款後即時領款，
      及以如附表二所示之物，作為為上揭行為時所用之工具。
三、嗣經警循線監聽追查後，先於99年1月27日16時許，在桃園
    縣大溪鎮○○路○段13號查獲廖盈泓，並扣得如附表二編號1
    -8所示之物；復於99年2月1日23時39分，在桃園縣中壢市○
    ○○街27號12樓拘獲梁崇銘，並扣得如附表二編號9-11所示
    之物；於99年2月2日分別在臺北縣三重市○○○路226巷9號
    、臺北縣樹林火車站前、桃園縣龜山鄉○○街75號4樓等處
    ，拘獲李金穎、楊明璋、王幼獅，並自李金穎處扣得如附表
    二編號12-25所示之物；自楊明璋處扣得如附表二編號26-28
    所示之物；自王幼獅處扣得如附表二編號29-30所示之物；
    又於99年2月8日下午6時許，在桃園縣中壢市○○○路154號
    前拘獲何明樺，再循線查獲上情。
四、案經基隆市警察局移送暨臺灣基隆地方法院檢察署檢察官自
    動檢舉簽分偵查起訴。
    理    由
一、本件被告何明樺、王任祥、李金穎、楊明璋、王幼獅、梁崇
    銘、廖盈泓所犯者非為死刑、無期徒刑、最輕本刑為3年以
    上有期徒刑之罪或高等法院管轄第一審案件，被告於準備程
    序進行中，就被訴事實為有罪之陳述，經告知其簡式審判程
    序之旨，並聽取公訴人、被告之意見後，本院依刑事訴訟法
    第273條之1第1項之規定，裁定由受命法官獨任進行簡式審
    判程序，合先敘明。
二、上開犯罪事實，業據被告何明樺、王任祥、李金穎、楊明璋
    、王幼獅、梁崇銘、廖盈泓於審理時坦承不諱，核與證人即
    附表一所示之被害人於警詢時證述綦詳，復有各該被害人匯
    款執據、轉帳交易明細、開戶資料及客戶歷史交易清單、得
    標賣場通知網頁影本、偽造之新竹地檢署偵查卷宗資料影本
    、各該人頭帳戶聲請資料（均詳見附表一所示），及電話通
    訊監察譯文、被告廖盈泓於99年1月25日至統一超商領款時
    之監視照片2張、被告李金穎於98年11月27日於統一超商康
    雲店測試收購人頭帳戶時之監視照片、基隆市警察局刑事警
    察大隊扣押筆錄、扣押目錄表（被告李金穎、楊明璋、王幼
    獅）、被告王幼獅於98年12月22日於統一超商高屋店測試收
    購人頭帳戶之監視照片10幀、被告王幼獅於中壢尊龍客運站
    交付人頭帳戶時之監視照片8幀、桃園縣政府警察局大溪分
    局扣押筆錄、扣押物品目錄（被告廖盈泓部分）、本院核發
    之通訊監察書等在卷可稽，及如附表二所示之物扣案可資佐
    證，是由上開補強證據，足認被告等之任意性自白核與事實
    相符，堪以採信。本件事證明確，被告7人之犯行均堪以認
    定，應依法論科。
三、論罪科刑部分：
  (1)核被告別明樺、王任祥、李金穎、楊明璋、王幼獅、梁崇銘
    、廖盈，所為，均係犯刑法第339條第1項之詐欺取財罪。
  (2)按共同實行犯罪行為之人，在合同意思範圍以內，各自分擔
    犯罪行為之一部，相互利用他人之行為，以達其犯罪之目的
    者，即應對於全部所發生之結果，共同負責，不問犯罪動機
    起於何人，亦不必每一階段犯行，均經參與。再關於犯意聯
    絡，不限於事前有所協議，其於行為當時，基於相互之認識
    ，以共同犯罪之意思參與者，亦無礙於共同正犯之成立。且
    數共同正犯之間，原不以直接發生犯意聯絡者為限，即有間
    接之聯絡者，亦包括在內。詐欺集團成員，以分工合作之方
    式，各自分擔犯罪行為之一部，相互利用他人之行為，以達
    詐欺取財之目的，即應負共同正犯責任，不必每一階段犯行
    均經參與，且犯意之聯絡，亦不以直接發生者為限，其有間
    接之聯絡者，亦屬之（最高法院97年度臺上字第2946號判決
    意旨參照）。次按共同正犯之意思聯絡，原不以數人間直接
    發生者為限，即有間接之聯絡者，亦包括在內，如甲分別邀
    約乙、丙犯罪，雖乙、丙間彼此並無直接之聯絡，亦無礙於
    其為共同正犯之成立（最高法院77年臺上字第2135號判例意
    旨參照）。查本件被告何明樺、王任祥、李金穎、楊明璋、
    王幼獅、梁崇銘、廖盈泓等7人，先後加入前開詐騙集團，
    雖均僅分何負擔犯罪行為之一部，然係相互利用其他組織成
    員之行為以達最終之犯罪目的，且與其他成員間縱無直接犯
    意之聯絡，然從其等分工之情形，仍可見有間接之聯絡，而
    無礙於共同正犯之成立。是被告何明樺、王任祥、李金穎、
    楊明璋、王幼獅、梁崇銘、廖盈泓就此部分之犯行，與大陸
    地區之姓名年籍不詳、綽號「大哥」、「小弟」、「大姊」
    之成年人，及尚未到案之徐繼威、李國雄等，均有犯意聯絡
    與行為分擔，均應論以共同正犯。
  (3)被告何明樺、王任祥、李金穎、楊明璋、王幼獅、梁崇銘、
    廖盈泓先後詐騙如附表一所示所犯附表所示96名被害人，犯
    意個別，被害法益不同，均應予分論併罰。
  (4)被告何明樺、王幼獅、梁崇銘、廖盈泓等4人各自有如犯罪
    事實欄所示刑案之執行情形，此有台灣高等法院被告全國前
    案紀錄表在卷可按，其等受有期徒刑之執行完畢後，5年內
    再犯本案有期徒刑以上之罪，均為累犯，應各依刑法第47條
    第1項之規定加重其刑。
  (5)爰審酌被告何明樺等7人，不思循合法正當途徑獲得財富，
    竟利用如附表一所示之被害人對於人性之信任、深處經濟困
    境時急於借貸之心情，及難以克制美色誘惑等人性弱點，詐
    使如附表一所示之被害人陷於錯誤後，分別匯出如附表一所
    示之款項，詐騙總金額高達384萬3千4百71元，另考量被告
    王任祥、何明樺除自身加入詐騙集團外，復招攬、吸收下線
    加入，及其2人於集團內實際負責之工作，堪認其等在集團
    中實居於較為主要地位；被告梁崇銘、廖盈泓則係擔任車手
    工作，其中被告梁崇銘牽涉程度較深；被告李金穎、楊明璋
    、王幼獅係擔任收取人頭帳戶之工作，在詐騙集團中非屬核
    心角色等情，暨如附表一所示之被害人受詐騙之財物損失，
    及被告等於本院審理時均坦承犯行，且經本院調解後，被告
    王任祥、李金穎、王幼獅、廖盈泓、楊明璋分別賠償被害人
    51132元、92500元、6萬元、60800元、6萬元，金額雖不高
    ，然亦展現悔悟之誠意，及各該被告之犯罪動機、手段、生
    活狀況、品行、智識程度等一切情狀，分別量處如主文所示
    之刑，並各定其應執行之刑。至被告王任祥、李金穎之辯護
    人認其等應有刑法第59條酌減其刑規定之適用等語，然按刑
    法第59條之酌量減輕其刑，必於犯罪之情狀，在客觀上足以
    引起一般人同情，認為即予宣告法定最低度刑期，猶嫌過重
    者，始有其適用（最高法院51年台上字第899號判例要旨參
    照）。而以現今社會詐騙行為充斥，且以使用人頭帳戶的方
    式犯案，造成偵查困難，被害人往往求助無門，無不對此類
    詐騙集團深惡痛覺，被告王任祥、李金穎均已為成年人，對
    於此種行為造成之損害於行為當時應已知之甚深，猶絲毫未
    考慮對於社會治安所造成之嚴重危害，亦置被害人等遭詐騙
    財物所造成之心理創傷於不顧，雖於審判中與部分被害人達
    成和解，然相較於其等詐騙所得金額，仍不成比例，是其等
    所為在客觀上顯難認有何足以引起一般同情，本院認為尚無
    情輕法重之狀，均無適用刑法第59條之餘地，併予敘明。
四、沒收部分：扣案如附表二所示之物，各係被告廖盈泓、梁崇
    銘、楊明璋、王幼獅、李金穎所有，供犯罪所用之物或因犯
    罪所得之物，業據其等於偵訊時供述在卷，爰依刑法第38條
    第1項第2、3款併予宣告沒收。至於被告梁崇銘處另扣得之
    現金5千元、於案外人王富茂所駕駛之車號Z8-2926號自小客
    車內扣得之行動電話4支，均難認與本案有何關連性，爰不
    併為沒收之諭知，亦附予敘明。
據上論斷，應依刑事訴訟法第273條之1第1項、第299條第 1項前
段，刑法第28條、第339條第1項、第47條第1項、第38條第1項第
2、3款，刑法施行法第1條之1，判決如主文。
本案經檢察官唐道發到庭執行職務
中    華    民    國    99    年    8     月    10    日
                    刑事第四庭法  官  陳姵君
以上正本證明與原本無異。
如不服本判決應於收受本判決後10日內向本院提出上訴書狀，其
未敘述上訴理由者，並得於提起上訴後10日內向本院補提理由書
狀（均須按他造當事人之人數附繕本）「切勿逕送上級法院」。
中    華    民    國    99    年    8     月    10    日
                            書 記 官  彭筠凱
附錄論罪法條：
中華民國刑法第339條
意圖為自己或第三人不法之所有，以詐術使人將本人或第三人之
物交付者，處5年以下有期徒刑、拘役或科或併科1千元以下罰金
。
以前項方法得財產上不法之利益或使第三人得之者，亦同。
前二項之未遂犯罰之。
附表一：
┌──┬───┬────┬────┬────┬───┬──────┬───────────┐
│編號│被害人│匯款時間│ 詐騙方 │詐騙金額│ 戶 名│  帳戶號碼  │   證        據       │
│    │      │        │式      │        │      │            │                      │
│    │      │        │        │        │      │            │                      │
├──┼───┼────┼────┼────┼───┼──────┼───────────┤
│ 1  │林麗君│98.11.30│拍賣（購│4,500元 │周虹初│板信銀行內湖│(一)被害人98.12.01警詢筆│
│    │      │13:49   │物）詐財│        │      │分行        │  錄（99偵647(一)卷頁232│
│    │      │        │        │        │      │000000000000│  至反面）            │
│    │      │        │        │        │      │40號        │(二)內政部警政署反詐騙諮│
│    │      │        │        │        │      │            │  詢專線紀錄表（同上卷│
│    │      │        │        │        │      │            │  卷頁231）           │
│    │      │        │        │        │      │            │(三)報案三聯單（同上卷卷│
│    │      │        │        │        │      │            │  頁231反面）         │
│    │      │        │        │        │      │            │(四)刑案紀錄表（同上卷卷│
│    │      │        │        │        │      │            │  頁233至反面）       │
│    │      │        │        │        │      │            │(五)詐騙帳戶通報警示簡便│
│    │      │        │        │        │      │            │  格式表（同上卷卷頁  │
│    │      │        │        │        │      │            │  234 ）              │
│    │      │        │        │        │      │            │(六)轉帳交易明細（同上卷│
│    │      │        │        │        │      │            │  卷頁568）           │
├──┼───┼────┼────┼────┼───┼──────┼───────────┤
│ 2  │曾美瑗│98.11.30│網路購物│11,000元│周虹初│板信銀行內湖│(一)被害人98.12.01警詢筆│
│    │      │19:19   │詐財    │        │      │分行        │  錄（99偵647(一)卷頁229│
│    │      │        │        │        │      │000000000000│  至反面）            │
│    │      │        │        │        │      │40號        │(二)匯款執據（同上卷卷頁│
│    │      │        │        │        │      │            │  230）               │
│    │      │        │        │        │      │            │(三)被害人存摺影本      │
│    │      │        │        │        │      │            │（同上卷卷頁230）     │
│    │      │        │        │        │      │            │(四)內政部警政署反詐騙諮│
│    │      │        │        │        │      │            │  詢專線紀錄表（同上卷│
│    │      │        │        │        │      │            │  卷頁228）           │
│    │      │        │        │        │      │            │(五)報案三聯單（同上卷卷│
│    │      │        │        │        │      │            │  頁228反面）         │
│    │      │        │        │        │      │            │(六)詐騙帳戶通報警示簡便│
│    │      │        │        │        │      │            │  格式表（同上卷卷頁  │
│    │      │        │        │        │      │            │  230反面）           │
├──┼───┼────┼────┼────┼───┼──────┼───────────┤
│ 3  │翁詩婷│98.11.30│拍賣（購│4,000元 │周虹初│板信銀行內湖│(一)被害人98.12.02警詢筆│
│    │      │16:27:55│物）詐財│        │      │分行        │  錄（99偵647(一)卷頁236│
│    │      │        │        │        │      │000000000000│  至反面）            │
│    │      │        │        │        │      │40號        │(二)被害人帳戶交易明細查│
│    │      │        │        │        │      │            │  詢（同上卷卷頁237） │
│    │      │        │        │        │      │            │(三)內政部警政署反詐騙諮│
│    │      │        │        │        │      │            │  詢專線紀錄表（同上卷│
│    │      │        │        │        │      │            │  卷頁235）           │
│    │      │        │        │        │      │            │(四)報案三聯單（同上卷卷│
│    │      │        │        │        │      │            │  頁235反面）         │
│    │      │        │        │        │      │            │(五)詐騙帳戶通報警示簡便│
│    │      │        │        │        │      │            │  格式表（同上卷卷頁  │
│    │      │        │        │        │      │            │  237反面）           │
├──┼───┼────┼────┼────┼───┼──────┼───────────┤
│ 4  │方欣柔│98.10.29│拍賣（購│2,600元 │蘇童榮│明德郵局    │(一)被害人98.10.29警詢筆│
│    │      │16:00   │物）詐財│        │      │000000000000│  錄（99偵647(一)卷頁239│
│    │      │        │        │        │      │57號        │  至240）             │
│    │      │        │        │        │      │            │(二)存摺內頁影本、ATM查 │
│    │      │        │        │        │      │            │  詢結果（同上卷卷頁  │
│    │      │        │        │        │      │            │  569至570）          │
│    │      │        │        │        │      │            │(三)內政部警政署反詐騙諮│
│    │      │        │        │        │      │            │  詢專線紀錄表（同上卷│
│    │      │        │        │        │      │            │  卷頁238）           │
│    │      │        │        │        │      │            │(四)報案三聯單（同上卷卷│
│    │      │        │        │        │      │            │  頁238反面）         │
│    │      │        │        │        │      │            │(五)詐騙帳戶通報警示簡便│
│    │      │        │        │        │      │            │  格式表（同上卷卷頁  │
│    │      │        │        │        │      │            │  240 反面）          │
│    │      │        │        │        │      │            │(六)開戶資料及客戶歷史交│
│    │      │        │        │        │      │            │  易清單（99偵647(二)卷 │
│    │      │        │        │        │      │            │  頁76至78）          │
├──┼───┼────┼────┼────┼───┼──────┼───────────┤
│ 5  │許憶文│98.10.29│拍賣（購│2,000元 │蘇童榮│明德郵局    │(一)被害人98.10.30警詢筆│
│    │      │11:02:32│物）詐財│        │      │000000000000│  錄（99偵647(一)卷頁242│
│    │      │        │        │        │      │57號        │  至反面）            │
│    │      │        │        │        │      │            │(二)匯款執據（同上卷卷頁│
│    │      │        │        │        │      │            │  243）               │
│    │      │        │        │        │      │            │(三)內政部警政署反詐騙諮│
│    │      │        │        │        │      │            │  詢專線紀錄表（同上卷│
│    │      │        │        │        │      │            │  卷頁241）           │
│    │      │        │        │        │      │            │(四)報案三聯單（同上卷卷│
│    │      │        │        │        │      │            │  頁241反面）         │
│    │      │        │        │        │      │            │(五)開戶資料及客戶歷史交│
│    │      │        │        │        │      │            │  易清單（99偵647(二)卷 │
│    │      │        │        │        │      │            │  頁76至78）          │
├──┼───┼────┼────┼────┼───┼──────┼───────────┤
│ 6  │黃鈺萍│98.10.28│假冒機構│78,000元│蘇童榮│明德郵局    │(一)被害人98.10.30警詢筆│
│    │      │        │（公務員│        │      │000000000000│  錄（99偵647(一)卷頁245│
│    │      │        │）詐財  │        │      │57號        │  至246）             │
│    │      │        │        │        │      │            │(二)匯款執據（同上卷卷頁│
│    │      │        │        │        │      │            │  591）               │
│    │      │        │        │        │      │            │(三)內政部警政署反詐騙諮│
│    │      │        │        │        │      │            │  詢專線紀錄表（同上卷│
│    │      │        │        │        │      │            │  卷頁244）           │
│    │      │        │        │        │      │            │(四)報案三聯單（同上卷卷│
│    │      │        │        │        │      │            │  頁244反面）         │
│    │      │        │        │        │      │            │(五)受理詐騙帳戶通報警示│
│    │      │        │        │        │      │            │  簡便格式表（同上卷卷│
│    │      │        │        │        │      │            │  頁247至249）        │
│    │      │        │        │        │      │            │(六)開戶資料及客戶歷史交│
│    │      │        │        │        │      │            │  易清單（99偵647(二)卷 │
│    │      │        │        │        │      │            │  頁76至78）          │
├──┼───┼────┼────┼────┼───┼──────┼───────────┤
│ 7  │楊佳蓉│98.10.29│拍賣（購│1,400元 │蘇童榮│明德郵局    │(一)被害人98.12.14警詢筆│
│    │      │        │物）詐財│        │      │000000000000│  錄（99偵647(一)卷頁251│
│    │      │        │        │        │      │57號        │  至252）             │
│    │      │        │        │        │      │            │(二)被害人存摺內頁影本  │
│    │      │        │        │        │      │            │（同上卷卷頁250反面） │
│    │      │        │        │        │      │            │(三)內政部警政署反詐騙諮│
│    │      │        │        │        │      │            │  詢專線紀錄表（同上卷│
│    │      │        │        │        │      │            │  卷頁250）           │
│    │      │        │        │        │      │            │(四)開戶資料及客戶歷史交│
│    │      │        │        │        │      │            │  易清單（99偵647(二)卷 │
│    │      │        │        │        │      │            │  頁76至78）          │
├──┼───┼────┼────┼────┼───┼──────┼───────────┤
│ 8  │李杰恆│98.10.20│拍賣（購│46,000元│葉雪  │台新商銀延平│(一)被害人98.10.20警詢筆│
│    │      │20:43:30│物）詐財│        │      │分行        │  錄（99偵647(一)卷頁254│
│    │      │21:10:31│        │        │      │000000000000│  至反面）            │
│    │      │        │        │        │      │76號        │(二)匯款執據（同上卷卷頁│
│    │      │        │        │        │      │            │  255）               │
│    │      │        │        │        │      │            │(三)內政部警政署反詐騙諮│
│    │      │        │        │        │      │            │  詢專線紀錄表（同上卷│
│    │      │        │        │        │      │            │  卷頁253）           │
│    │      │        │        │        │      │            │(四)報案三聯單（同上卷卷│
│    │      │        │        │        │      │            │  頁253反面）         │
│    │      │        │        │        │      │            │(五)詐騙帳戶通報警示簡便│
│    │      │        │        │        │      │            │  格式表（同上卷卷頁  │
│    │      │        │        │        │      │            │  255反面）           │
├──┼───┼────┼────┼────┼───┼──────┼───────────┤
│ 9  │任芳誼│98.10.20│拍賣（購│26,123元│葉雪  │台新商銀延平│(一)被害人98.10.20警詢筆│
│    │      │20:48   │物）詐財│        │      │分行        │  錄（99偵647(一)卷頁257│
│    │      │        │        │        │      │000000000000│  至反面）            │
│    │      │        │        │        │      │76號        │(二)匯款執據（同上卷卷頁│
│    │      │        │        │        │      │            │  259）               │
│    │      │        │        │        │      │            │(三)內政部警政署反詐騙諮│
│    │      │        │        │        │      │            │  詢專線紀錄表（同上卷│
│    │      │        │        │        │      │            │  卷頁256）           │
│    │      │        │        │        │      │            │(四)報案三聯單（同上卷卷│
│    │      │        │        │        │      │            │  頁257）             │
│    │      │        │        │        │      │            │(五)金融機構聯防機制通報│
│    │      │        │        │        │      │            │  單（同上卷卷頁258反 │
│    │      │        │        │        │      │            │  面）                │
│    │      │        │        │        │      │            │(六)詐騙帳戶通報警示簡便│
│    │      │        │        │        │      │            │  格式表（同上卷卷頁  │
│    │      │        │        │        │      │            │  259反面）           │
├──┼───┼────┼────┼────┼───┼──────┼───────────┤
│ 10 │呂宜珊│98.10.22│假冒書記│212,000 │盧苗秀│臺灣銀行城東│(一)被害人98.10.22警詢筆│
│    │      │        │官偽稱涉│元      │      │分行        │  錄（99偵647(一)卷頁261│
│    │      │        │案      │        │      │000000000000│  至反面）            │
│    │      │        │        │        │      │號          │(二)匯款執據（同上卷卷頁│
│    │      │        │        │        │      │            │  262）               │
│    │      │        │        │        │      │            │(三)內政部警政署反詐騙諮│
│    │      │        │        │        │      │            │  詢專線紀錄表（同上卷│
│    │      │        │        │        │      │            │  卷頁260）           │
│    │      │        │        │        │      │            │(四)報案三聯單（同上卷卷│
│    │      │        │        │        │      │            │  頁260反面）         │
│    │      │        │        │        │      │            │(五)被害人所持偽造之宜蘭│
│    │      │        │        │        │      │            │  地檢署文件（同上卷卷│
│    │      │        │        │        │      │            │  頁262反面）         │
├──┼───┼────┼────┼────┼───┼──────┼───────────┤
│ 11 │曾彩嘉│98.10.22│拍賣（購│15,310元│盧苗秀│合作金庫淡水│(一)被害人98.10.22警詢筆│
│    │      │17:41:45│物）詐財│        │      │分行        │  錄（99偵647(一)卷頁265│
│    │      │        │        │        │      │000000000000│  反面至264反面）     │
│    │      │        │        │        │      │2957號      │(二)匯款執據（同上卷卷頁│
│    │      │        │        │        │      │            │  265）               │
│    │      │        │        │        │      │            │(三)內政部警政署反詐騙諮│
│    │      │        │        │        │      │            │  詢專線紀錄表（同上卷│
│    │      │        │        │        │      │            │  卷頁263）           │
├──┼───┼────┼────┼────┼───┼──────┼───────────┤
│ 12 │鄭雅芳│98.10.22│拍賣（購│19,229元│盧苗秀│合作金庫淡水│(一)被害人98.10.27警詢筆│
│    │      │        │物）詐財│        │      │分行        │  錄（99偵647(一)卷頁267│
│    │      │        │        │        │      │000000000000│  至268）             │
│    │      │        │        │        │      │2957號      │(二)匯款執據（同上卷卷頁│
│    │      │        │        │        │      │            │  268反面）           │
│    │      │        │        │        │      │            │(三)內政部警政署反詐騙諮│
│    │      │        │        │        │      │            │  詢專線紀錄表（同上卷│
│    │      │        │        │        │      │            │  卷頁266）           │
│    │      │        │        │        │      │            │(四)報案三聯單（同上卷卷│
│    │      │        │        │        │      │            │  頁266反面）         │
├──┼───┼────┼────┼────┼───┼──────┼───────────┤
│ 13 │胡慧玲│98.12.23│拍賣（購│5,555元 │黃泰華│中華郵政    │(一)被害人98.12.24警詢筆│
│    │      │22:43   │物）詐財│        │      │000000000000│  錄（99偵647(一)卷頁270│
│    │      │        │        │        │      │1674號      │  至271）             │
│    │      │        │        │        │      │            │(二)匯款執據（同上卷卷頁│
│    │      │        │        │        │      │            │  271反面）           │
│    │      │        │        │        │      │            │(三)內政部警政署反詐騙諮│
│    │      │        │        │        │      │            │  詢專線紀錄表（同上卷│
│    │      │        │        │        │      │            │  卷頁269）           │
│    │      │        │        │        │      │            │(四)報案三聯單（同上卷卷│
│    │      │        │        │        │      │            │  頁269反面）         │
│    │      │        │        │        │      │            │(五)詐騙帳戶通報警示簡便│
│    │      │        │        │        │      │            │  格式表（同上卷卷頁  │
│    │      │        │        │        │      │            │  272 ）              │
├──┼───┼────┼────┼────┼───┼──────┼───────────┤
│ 14 │張素芬│98.12.23│拍賣（購│9,171元 │黃泰華│中華郵政    │(一)被害人98.12.25警詢筆│
│    │      │22:27:31│物）詐財│        │      │000000000000│  錄（99偵647(一)卷頁274│
│    │      │        │        │        │      │1674號      │  至275）             │
│    │      │        │        │        │      │            │(二)匯款執據（同上卷卷頁│
│    │      │        │        │        │      │            │  276）               │
│    │      │        │        │        │      │            │(三)內政部警政署反詐騙諮│
│    │      │        │        │        │      │            │  詢專線紀錄表（同上卷│
│    │      │        │        │        │      │            │  卷頁273）           │
│    │      │        │        │        │      │            │(四)報案三聯單（同上卷卷│
│    │      │        │        │        │      │            │  頁273反面）         │
│    │      │        │        │        │      │            │(五)詐騙帳戶通報警示簡便│
│    │      │        │        │        │      │            │  格式表（同上卷卷頁  │
│    │      │        │        │        │      │            │  277反面）           │
├──┼───┼────┼────┼────┼───┼──────┼───────────┤
│ 15 │張楓瑛│98.11.30│拍賣（購│2,500元 │顏惠美│中華郵政    │(一)被害人98.11.30警詢筆│
│    │      │12:37:48│物）詐財│        │      │000000000000│  錄（99偵647(一)卷頁279│
│    │      │        │        │        │      │68號        │  至280）             │
│    │      │        │        │        │      │            │(二)匯款執據、存摺內頁影│
│    │      │        │        │        │      │            │  本（同上卷卷頁280反 │
│    │      │        │        │        │      │            │  面）                │
│    │      │        │        │        │      │            │(三)內政部警政署反詐騙諮│
│    │      │        │        │        │      │            │  詢專線紀錄表（同上卷│
│    │      │        │        │        │      │            │  卷頁278）           │
│    │      │        │        │        │      │            │(四)報案三聯單（同上卷卷│
│    │      │        │        │        │      │            │  頁278反面）         │
│    │      │        │        │        │      │            │(五)詐騙帳戶通報警示簡便│
│    │      │        │        │        │      │            │  格式表（同上卷卷頁  │
│    │      │        │        │        │      │            │  281）               │
├──┼───┼────┼────┼────┼───┼──────┼───────────┤
│ 16 │成敏晶│98.11.30│拍賣（購│17,517元│杜登玉│高雄中洲郵局│(一)被害人98.12.05警詢筆│
│    │      │        │物）詐財│        │      │000000000000│  錄（99偵647(一)卷頁284│
│    │      │        │        │        │      │60號        │  至反面）            │
│    │      │        │        │        │      │            │(二)存摺內頁影本（同上卷│
│    │      │        │        │        │      │            │  卷頁285）           │
│    │      │        │        │        │      │            │(三)內政部警政署反詐騙諮│
│    │      │        │        │        │      │            │  詢專線紀錄表（同上卷│
│    │      │        │        │        │      │            │  卷頁283）           │
│    │      │        │        │        │      │            │(四)報案三聯單（同上卷卷│
│    │      │        │        │        │      │            │  頁283反面）         │
│    │      │        │        │        │      │            │(五)開戶資料及客戶歷史交│
│    │      │        │        │        │      │            │  易清單（同上卷卷頁81│
│    │      │        │        │        │      │            │  至82）              │
├──┼───┼────┼────┼────┼───┼──────┼───────────┤
│ 17 │柯依妏│98.11.30│拍賣（購│16,000元│杜登玉│高雄中洲郵局│(一)被害人98.12.10警詢筆│
│    │      │13:54   │物）詐財│        │      │000000000000│  錄（99偵647(一)卷頁287│
│    │      │        │        │        │      │60號        │  至反面）            │
│    │      │        │        │        │      │            │(二)存摺內頁影本（同上卷│
│    │      │        │        │        │      │            │  卷頁578）           │
│    │      │        │        │        │      │            │(三)內政部警政署反詐騙諮│
│    │      │        │        │        │      │            │  詢專線紀錄表（同上卷│
│    │      │        │        │        │      │            │  卷頁286）           │
│    │      │        │        │        │      │            │(四)報案三聯單（同上卷卷│
│    │      │        │        │        │      │            │  頁286反面）         │
│    │      │        │        │        │      │            │(五)詐騙帳戶通報警示簡便│
│    │      │        │        │        │      │            │  格式表（同上卷卷頁  │
│    │      │        │        │        │      │            │  288 ）              │
│    │      │        │        │        │      │            │(六)開戶資料及客戶歷史交│
│    │      │        │        │        │      │            │  易清單（同上卷卷頁81│
│    │      │        │        │        │      │            │  至82）              │
├──┼───┼────┼────┼────┼───┼──────┼───────────┤
│ 18 │林昶鐘│98.12.04│佯稱網路│29,989元│杜登玉│台新銀行    │(一)被害人98.12.04警詢筆│
│    │      │00:37   │購物付款│        │      │000000000000│  錄（99偵647(一)卷頁290│
│    │      │        │有誤    │        │      │號          │  至281）             │
│    │      │        │        │        │      │            │(二)匯款執據（同上卷卷頁│
│    │      │        │        │        │      │            │  292）               │
│    │      │        │        │        │      │            │(三)內政部警政署反詐騙諮│
│    │      │        │        │        │      │            │  詢專線紀錄表（同上卷│
│    │      │        │        │        │      │            │  卷頁289）           │
│    │      │        │        │        │      │            │(四)報案三聯單（同上卷卷│
│    │      │        │        │        │      │            │  頁289反面）         │
│    │      │        │        │        │      │            │                      │
├──┼───┼────┼────┼────┼───┼──────┼───────────┤
│ 19 │李章榮│98.10.19│佯稱網路│49,109元│楊水文│中華郵政    │(一)被害人98.10.19警詢筆│
│    │      │21:06:39│購物付款│        │      │000000000000│  錄（99偵647(一)卷頁294│
│    │      │21:09   │有誤    │        │      │83          │  至295）             │
│    │      │21:11:14│        │        │      │            │(二)匯款執據（同上卷卷頁│
│    │      │        │        │        │      │            │  289反面）           │
│    │      │        │        │        │      │            │(三)內政部警政署反詐騙諮│
│    │      │        │        │        │      │            │  詢專線紀錄表（同上卷│
│    │      │        │        │        │      │            │  卷頁293）           │
│    │      │        │        │        │      │            │(四)報案三聯單（同上卷卷│
│    │      │        │        │        │      │            │  頁293反面）         │
│    │      │        │        │        │      │            │(五)詐騙帳戶通報警示簡便│
│    │      │        │        │        │      │            │  格式表（同上卷卷頁  │
│    │      │        │        │        │      │            │  296至297）          │
├──┼───┼────┼────┼────┼───┼──────┼───────────┤
│ 20 │張有岳│98.10.19│佯稱網路│25,788元│楊水文│中華郵政    │(一)被害人98.10.20警詢筆│
│    │      │18:48:12│購物付款│        │      │000000000000│  錄（99偵647(一)卷頁300│
│    │      │18:58:02│有誤    │        │      │83號        │  至反面）            │
│    │      │        │        │        │      │            │(二)匯款執據（同上卷卷頁│
│    │      │        │        │        │      │            │  301）               │
│    │      │        │        │        │      │            │(三)內政部警政署反詐騙諮│
│    │      │        │        │        │      │            │  詢專線紀錄表（同上卷│
│    │      │        │        │        │      │            │  卷頁299）           │
│    │      │        │        │        │      │            │(四)報案三聯單（同上卷卷│
│    │      │        │        │        │      │            │  頁299反面）         │
│    │      │        │        │        │      │            │(五)詐騙帳戶通報警示簡便│
│    │      │        │        │        │      │            │  格式表（同上卷卷頁  │
│    │      │        │        │        │      │            │  302至反面）         │
├──┼───┼────┼────┼────┼───┼──────┼───────────┤
│ 21 │潘信山│98.10.27│拍賣（購│4,000元 │張麗花│板信土城分行│(一)被害人98.10.30警詢筆│
│    │      │13:11:12│物）詐財│        │      │000000000000│  錄（99偵647(一)卷頁305│
│    │      │        │        │        │      │81號        │  至反面）            │
│    │      │        │        │        │      │            │(二)匯款執據（同上卷卷頁│
│    │      │        │        │        │      │            │  306）               │
│    │      │        │        │        │      │            │(三)內政部警政署反詐騙諮│
│    │      │        │        │        │      │            │  詢專線紀錄表（同上卷│
│    │      │        │        │        │      │            │  卷頁304）           │
│    │      │        │        │        │      │            │(四)報案三聯單（同上卷卷│
│    │      │        │        │        │      │            │  頁304反面）         │
│    │      │        │        │        │      │            │(五)詐騙帳戶通報警示簡便│
│    │      │        │        │        │      │            │  格式表（同上卷卷頁  │
│    │      │        │        │        │      │            │  306反面）           │
├──┼───┼────┼────┼────┼───┼──────┼───────────┤
│ 22 │游淑方│98.10.26│拍賣（購│5,515元 │張麗花│板信土城分行│(一)被害人98.10.30警詢筆│
│    │      │12:09   │物）詐財│        │      │000000000000│  錄（99偵647(一)卷頁308│
│    │      │        │        │        │      │81號        │  至反面）            │
│    │      │        │        │        │      │            │(二)匯款執據（同上卷卷頁│
│    │      │        │        │        │      │            │  309）               │
│    │      │        │        │        │      │            │(三)內政部警政署反詐騙諮│
│    │      │        │        │        │      │            │  詢專線紀錄表（同上卷│
│    │      │        │        │        │      │            │  卷頁307）           │
│    │      │        │        │        │      │            │(四)報案三聯單（同上卷卷│
│    │      │        │        │        │      │            │  頁307反面）         │
│    │      │        │        │        │      │            │(五)詐騙帳戶通報警示簡便│
│    │      │        │        │        │      │            │  格式表（同上卷卷頁  │
│    │      │        │        │        │      │            │  309反面）           │
├──┼───┼────┼────┼────┼───┼──────┼───────────┤
│ 23 │莊德鬥│98.10.26│拍賣（購│2,800元 │張麗花│板信土城分行│(一)被害人98.10.28警詢筆│
│    │      │        │物）詐財│        │      │000000000000│  錄（99偵647(一)卷頁311│
│    │      │        │        │        │      │81號        │  至反面）            │
│    │      │        │        │        │      │            │(二)匯款執據（同上卷卷頁│
│    │      │        │        │        │      │            │  312）               │
│    │      │        │        │        │      │            │(三)內政部警政署反詐騙諮│
│    │      │        │        │        │      │            │  詢專線紀錄表（同上卷│
│    │      │        │        │        │      │            │  卷頁310）           │
│    │      │        │        │        │      │            │(四)報案三聯單（同上卷卷│
│    │      │        │        │        │      │            │  頁310反面）         │
│    │      │        │        │        │      │            │(五)詐騙帳戶通報警示簡便│
│    │      │        │        │        │      │            │  格式表（同上卷卷頁  │
│    │      │        │        │        │      │            │  312反面）           │
├──┼───┼────┼────┼────┼───┼──────┼───────────┤
│ 24 │李娉薰│98.10.26│拍賣（購│5,100元 │張麗花│板信土城分行│(一)被害人98.10.29警詢筆│
│    │      │11:54   │物）詐財│        │      │000000000000│  錄（99偵647(一)卷頁314│
│    │      │        │        │        │      │81號        │  至反面）            │
│    │      │        │        │        │      │            │(二)匯款執據（同上卷卷頁│
│    │      │        │        │        │      │            │  315）               │
│    │      │        │        │        │      │            │(三)內政部警政署反詐騙諮│
│    │      │        │        │        │      │            │  詢專線紀錄表（同上卷│
│    │      │        │        │        │      │            │  卷頁313）           │
│    │      │        │        │        │      │            │(四)報案三聯單（同上卷卷│
│    │      │        │        │        │      │            │  頁313反面）         │
│    │      │        │        │        │      │            │(五)詐騙帳戶通報警示簡便│
│    │      │        │        │        │      │            │  格式表（同上卷卷頁  │
│    │      │        │        │        │      │            │  315反面）           │
├──┼───┼────┼────┼────┼───┼──────┼───────────┤
│ 25 │吳佩珊│98.10.26│拍賣（購│2,340元 │張麗花│板信土城分行│(一)被害人98.10.30警詢筆│
│    │      │19:06   │物）詐財│        │      │000000000000│  錄（99偵647(一)卷頁316│
│    │      │        │        │        │      │81號        │  反面至317）         │
│    │      │        │        │        │      │            │(二)匯款執據、存摺影本（│
│    │      │        │        │        │      │            │ 同上卷卷頁318至反面）│
│    │      │        │        │        │      │            │(三)內政部警政署反詐騙諮│
│    │      │        │        │        │      │            │  詢專線紀錄表（同上卷│
│    │      │        │        │        │      │            │  卷頁316）           │
│    │      │        │        │        │      │            │(四)詐騙帳戶通報警示簡便│
│    │      │        │        │        │      │            │  格式表（同上卷卷頁  │
│    │      │        │        │        │      │            │  317反面）           │
├──┼───┼────┼────┼────┼───┼──────┼───────────┤
│ 26 │廖伶苑│98.11.11│拍賣（購│18,000元│傅新材│后里義里郵局│(一)被害人98.11.11警詢筆│
│    │      │        │物）詐財│        │      │000000000000│  錄（99偵647(一)卷頁322│
│    │      │        │        │        │      │69號        │  至323）             │
│    │      │        │        │        │      │            │(二)被害人轉帳明細（同上│
│    │      │        │        │        │      │            │  卷卷頁604）         │
│    │      │        │        │        │      │            │(三)內政部警政署反詐騙諮│
│    │      │        │        │        │      │            │  詢專線紀錄表（同上卷│
│    │      │        │        │        │      │            │  卷頁321）           │
│    │      │        │        │        │      │            │(四)報案三聯單（同上卷卷│
│    │      │        │        │        │      │            │  頁321反面）         │
│    │      │        │        │        │      │            │(五)詐騙帳戶通報警示簡便│
│    │      │        │        │        │      │            │  格式表（同上卷卷頁  │
│    │      │        │        │        │      │            │  322 反面）          │
│    │      │        │        │        │      │            │(六)開戶資料及客戶歷史交│
│    │      │        │        │        │      │            │  易清單（99偵647(二)卷 │
│    │      │        │        │        │      │            │  頁84至87            │
├──┼───┼────┼────┼────┼───┼──────┼───────────┤
│ 27 │劉沛琳│98.11.11│拍賣（購│4,500元 │傅新材│后里義里郵局│(一)被害人98.11.12警詢筆│
│    │      │22:13   │物）詐財│        │      │000000000000│  錄（99偵647(一)卷頁325│
│    │      │        │        │        │      │69號        │  至反面）            │
│    │      │        │        │        │      │            │(二)匯款執據（同上卷卷頁│
│    │      │        │        │        │      │            │  326）               │
│    │      │        │        │        │      │            │(三)內政部警政署反詐騙諮│
│    │      │        │        │        │      │            │  詢專線紀錄表（同上卷│
│    │      │        │        │        │      │            │  卷頁324）           │
│    │      │        │        │        │      │            │(四)報案三聯單（同上卷卷│
│    │      │        │        │        │      │            │  頁324反面）         │
│    │      │        │        │        │      │            │(五)詐騙帳戶通報警示簡便│
│    │      │        │        │        │      │            │  格式表（同上卷卷頁  │
│    │      │        │        │        │      │            │  327）               │
│    │      │        │        │        │      │            │(六)開戶資料及客戶歷史交│
│    │      │        │        │        │      │            │  易清單（99偵647(二)卷 │
│    │      │        │        │        │      │            │  頁84至87            │
├──┼───┼────┼────┼────┼───┼──────┼───────────┤
│ 28 │黃銘信│65.11.11│拍賣（購│6,500元 │傅新材│后里義里郵局│(一)被害人98.11.12警詢筆│
│    │      │        │物）詐財│        │      │000000000000│  錄（99偵647(一)卷頁329│
│    │      │        │        │        │      │69號        │  至反面）            │
│    │      │        │        │        │      │            │(二)被害人存摺內頁影本  │
│    │      │        │        │        │      │            │  （同上卷卷頁605）   │
│    │      │        │        │        │      │            │(三)內政部警政署反詐騙諮│
│    │      │        │        │        │      │            │  詢專線紀錄表（同上卷│
│    │      │        │        │        │      │            │  卷頁328）           │
│    │      │        │        │        │      │            │(四)報案三聯單（同上卷卷│
│    │      │        │        │        │      │            │  頁327反面）         │
│    │      │        │        │        │      │            │(五)詐騙帳戶通報警示簡便│
│    │      │        │        │        │      │            │  格式表（同上卷卷頁  │
│    │      │        │        │        │      │            │  330 ）              │
│    │      │        │        │        │      │            │(六)開戶資料及客戶歷史交│
│    │      │        │        │        │      │            │  易清單（99偵647(二)卷 │
│    │      │        │        │        │      │            │  頁84至87            │
├──┼───┼────┼────┼────┼───┼──────┼───────────┤
│ 29 │林思妤│98.11.12│拍賣（購│20,000元│傅新材│后里義里郵局│(一)被害人98.11.13警詢筆│
│    │      │        │物）詐財│        │      │000000000000│  錄（99偵647(一)卷頁332│
│    │      │        │        │        │      │69號        │  至反面）            │
│    │      │        │        │        │      │            │(二)交易明細查詢（同上卷│
│    │      │        │        │        │      │            │  卷頁606至607）      │
│    │      │        │        │        │      │            │(三)內政部警政署反詐騙諮│
│    │      │        │        │        │      │            │  詢專線紀錄表（同上卷│
│    │      │        │        │        │      │            │  卷頁331）           │
│    │      │        │        │        │      │            │(四)報案三聯單（同上卷卷│
│    │      │        │        │        │      │            │  頁331反面）         │
│    │      │        │        │        │      │            │(五)詐騙帳戶通報警示簡便│
│    │      │        │        │        │      │            │  格式表（同上卷卷頁  │
│    │      │        │        │        │      │            │  333 ）              │
│    │      │        │        │        │      │            │(六)開戶資料及客戶歷史交│
│    │      │        │        │        │      │            │  易清單（99偵647(二)卷 │
│    │      │        │        │        │      │            │  頁84至87            │
├──┼───┼────┼────┼────┼───┼──────┼───────────┤
│ 30 │李建德│98.11.11│拍賣（購│6,880元 │林育彥│合庫二重分行│(一)被害人98.11.13警詢筆│
│    │      │17:00:17│物）詐財│        │      │000000000000│  錄（99偵647(一)卷頁335│
│    │      │        │        │        │      │6號         │  至反面）            │
│    │      │        │        │        │      │            │(二)匯款執據（同上卷卷頁│
│    │      │        │        │        │      │            │  336反面）           │
│    │      │        │        │        │      │            │(三)內政部警政署反詐騙諮│
│    │      │        │        │        │      │            │  詢專線紀錄表（同上卷│
│    │      │        │        │        │      │            │  卷頁334）           │
│    │      │        │        │        │      │            │(四)報案三聯單（同上卷卷│
│    │      │        │        │        │      │            │  頁334反面）         │
│    │      │        │        │        │      │            │(五)詐騙帳戶通報警示簡便│
│    │      │        │        │        │      │            │  格式表（同上卷卷頁  │
│    │      │        │        │        │      │            │  337）               │
│    │      │        │        │        │      │            │(六)得標賣場通知（同上卷│
│    │      │        │        │        │      │            │  卷頁337反面至338）  │
│    │      │        │        │        │      │            │                      │
├──┼───┼────┼────┼────┼───┼──────┼───────────┤
│ 31 │陳信宇│98.11.11│拍賣（購│9,100元 │林育彥│合庫二重分行│(一)被害人98.11.12警詢筆│
│    │      │        │物）詐財│        │      │000000000000│  錄（99偵647(一)卷頁340│
│    │      │        │        │        │      │6號         │  至反面）            │
│    │      │        │        │        │      │            │(二)匯款執據（同上卷卷頁│
│    │      │        │        │        │      │            │  609）               │
│    │      │        │        │        │      │            │(三)內政部警政署反詐騙諮│
│    │      │        │        │        │      │            │  詢專線紀錄表（同上卷│
│    │      │        │        │        │      │            │  卷頁339）           │
│    │      │        │        │        │      │            │(四)報案三聯單（同上卷卷│
│    │      │        │        │        │      │            │  頁339反面）         │
│    │      │        │        │        │      │            │(五)開戶資料及客戶歷史交│
│    │      │        │        │        │      │            │  易清單（99偵647(二)卷 │
│    │      │        │        │        │      │            │  頁89至98）          │
├──┼───┼────┼────┼────┼───┼──────┼───────────┤
│ 32 │黃仁成│98.11.12│拍賣（購│5,000元 │林育彥│合庫二重分行│(一)被害人98.11.16警詢筆│
│    │      │00:29   │物）詐財│        │      │000000000000│  錄（99偵647(一)卷頁343│
│    │      │        │        │        │      │6號         │  至反面）            │
│    │      │        │        │        │      │            │(二)交易明細（同上卷卷頁│
│    │      │        │        │        │      │            │  610）               │
│    │      │        │        │        │      │            │(三)內政部警政署反詐騙諮│
│    │      │        │        │        │      │            │  詢專線紀錄表（同上卷│
│    │      │        │        │        │      │            │  卷頁342）           │
│    │      │        │        │        │      │            │(四)報案三聯單（同上卷卷│
│    │      │        │        │        │      │            │  頁342反面）         │
│    │      │        │        │        │      │            │(五)詐騙帳戶通報警示簡便│
│    │      │        │        │        │      │            │  格式表（同上卷卷頁  │
│    │      │        │        │        │      │            │  345 ）              │
│    │      │        │        │        │      │            │(六)開戶資料及客戶歷史交│
│    │      │        │        │        │      │            │  易清單（99偵647(二)卷 │
│    │      │        │        │        │      │            │  頁89至98）          │
├──┼───┼────┼────┼────┼───┼──────┼───────────┤
│ 33 │陳昱葳│98.11.11│拍賣（購│6,600元 │林育彥│合庫二重分行│(一)被害人98.11.13警詢筆│
│    │      │        │物）詐財│        │      │000000000000│  錄（99偵647(一)卷頁347│
│    │      │        │        │        │      │6號         │  至反面）            │
│    │      │        │        │        │      │            │(二)匯款執據（同上卷卷頁│
│    │      │        │        │        │      │            │  348反面）           │
│    │      │        │        │        │      │            │(三)內政部警政署反詐騙諮│
│    │      │        │        │        │      │            │  詢專線紀錄表（同上卷│
│    │      │        │        │        │      │            │  卷頁346）           │
│    │      │        │        │        │      │            │(四)報案三聯單（同上卷卷│
│    │      │        │        │        │      │            │  頁346反面）         │
│    │      │        │        │        │      │            │(五)詐騙帳戶通報警示簡便│
│    │      │        │        │        │      │            │  格式表（同上卷卷頁  │
│    │      │        │        │        │      │            │  349）               │
│    │      │        │        │        │      │            │(六)開戶資料及客戶歷史交│
│    │      │        │        │        │      │            │  易清單（99偵647(二)卷 │
│    │      │        │        │        │      │            │  頁89至98）          │
├──┼───┼────┼────┼────┼───┼──────┼───────────┤
│ 34 │錢品妤│98.11.11│拍賣（購│5,000元 │林育彥│合庫二重分行│(一)被害人98.11.13警詢筆│
│    │      │        │物）詐財│        │      │000000000000│  錄（99偵647(一)卷頁351│
│    │      │        │        │        │      │6號         │  至反面）            │
│    │      │        │        │        │      │            │(二)交易明細表（同上卷卷│
│    │      │        │        │        │      │            │  頁611）             │
│    │      │        │        │        │      │            │(三)內政部警政署反詐騙諮│
│    │      │        │        │        │      │            │  詢專線紀錄表（同上卷│
│    │      │        │        │        │      │            │  卷頁350）           │
│    │      │        │        │        │      │            │(四)報案三聯單（同上卷卷│
│    │      │        │        │        │      │            │  頁350反面）         │
│    │      │        │        │        │      │            │(五)詐騙帳戶通報警示簡便│
│    │      │        │        │        │      │            │  格式表（同上卷卷頁  │
│    │      │        │        │        │      │            │  352 ）              │
│    │      │        │        │        │      │            │(六)賣場得標通知（同上卷│
│    │      │        │        │        │      │            │  卷頁532反面）       │
│    │      │        │        │        │      │            │(七)刑案紀錄表（同上卷卷│
│    │      │        │        │        │      │            │  頁353至反面）       │
│    │      │        │        │        │      │            │(八)開戶資料及客戶歷史交│
│    │      │        │        │        │      │            │  易清單（99偵647(二)卷 │
│    │      │        │        │        │      │            │  頁89至98）          │
├──┼───┼────┼────┼────┼───┼──────┼───────────┤
│ 35 │陳敏燕│98.11.11│拍賣（購│5,100元 │林育彥│合庫二重分行│(一)被害人98.11.11警詢筆│
│    │      │13:50   │物）詐財│        │      │000000000000│  錄（99偵647(一)卷頁355│
│    │      │        │        │        │      │6號         │  至反面）            │
│    │      │        │        │        │      │            │(二)匯款執據（同上卷卷頁│
│    │      │        │        │        │      │            │  356）               │
│    │      │        │        │        │      │            │(三)內政部警政署反詐騙諮│
│    │      │        │        │        │      │            │  詢專線紀錄表（同上卷│
│    │      │        │        │        │      │            │  卷頁354）           │
│    │      │        │        │        │      │            │(四)報案三聯單（同上卷卷│
│    │      │        │        │        │      │            │  頁354反面）         │
│    │      │        │        │        │      │            │(五)詐騙帳戶通報警示簡便│
│    │      │        │        │        │      │            │  格式表（同上卷卷頁  │
│    │      │        │        │        │      │            │  356反面）           │
│    │      │        │        │        │      │            │(六)開戶資料及客戶歷史交│
│    │      │        │        │        │      │            │  易清單（99偵647(二)卷 │
│    │      │        │        │        │      │            │  頁89至98）          │
├──┼───┼────┼────┼────┼───┼──────┼───────────┤
│ 36 │孔英明│98.11.11│拍賣（購│5,000元 │林育彥│合庫二重分行│(一)被害人98.11.12警詢筆│
│    │      │16:14   │物）詐財│        │      │000000000000│  錄（99偵647(一)卷頁357│
│    │      │        │        │        │      │6號         │  反面至358）         │
│    │      │        │        │        │      │            │(二)匯款執據（同上卷卷頁│
│    │      │        │        │        │      │            │  359反面）           │
│    │      │        │        │        │      │            │(三)內政部警政署反詐騙諮│
│    │      │        │        │        │      │            │  詢專線紀錄表（同上卷│
│    │      │        │        │        │      │            │  卷頁357）           │
│    │      │        │        │        │      │            │(四)詐騙帳戶通報警示簡便│
│    │      │        │        │        │      │            │  格式表（同上卷卷頁  │
│    │      │        │        │        │      │            │  359）               │
│    │      │        │        │        │      │            │(五)金融機構聯防機制通報│
│    │      │        │        │        │      │            │  單（同上卷卷頁360） │
│    │      │        │        │        │      │            │(六)開戶資料及客戶歷史交│
│    │      │        │        │        │      │            │  易清單（99偵647(二)卷 │
│    │      │        │        │        │      │            │  頁89至98）          │
├──┼───┼────┼────┼────┼───┼──────┼───────────┤
│ 37 │張芳苹│98.11.11│拍賣（購│9,000元 │林育彥│合庫二重分行│(一)被害人98.11.13警詢筆│
│    │      │18:23   │物）詐財│        │      │000000000000│  錄（99偵647(一)卷頁363│
│    │      │        │        │        │      │6號         │  至反面）            │
│    │      │        │        │        │      │            │(二)匯款執據（同上卷卷頁│
│    │      │        │        │        │      │            │  364反面）           │
│    │      │        │        │        │      │            │(三)內政部警政署反詐騙諮│
│    │      │        │        │        │      │            │  詢專線紀錄表（同上卷│
│    │      │        │        │        │      │            │  卷頁362）           │
│    │      │        │        │        │      │            │(四)報案三聯單（同上卷卷│
│    │      │        │        │        │      │            │  頁362反面）         │
│    │      │        │        │        │      │            │(五)詐騙帳戶通報警示簡便│
│    │      │        │        │        │      │            │  格式表（同上卷卷頁  │
│    │      │        │        │        │      │            │  365）               │
│    │      │        │        │        │      │            │(六)開戶資料及客戶歷史交│
│    │      │        │        │        │      │            │  易清單（99偵647(二)卷 │
│    │      │        │        │        │      │            │  頁89至98）          │
├──┼───┼────┼────┼────┼───┼──────┼───────────┤
│ 38 │葉昀  │98.11.11│拍賣（購│4,500元 │林育彥│合庫二重分行│(一)被害人98.11.18警詢筆│
│    │      │        │物）詐財│        │      │000000000000│  錄（99偵647(一)卷頁367│
│    │      │        │        │        │      │6號         │  至反面）            │
│    │      │        │        │        │      │            │(二)匯款執據（同上卷卷頁│
│    │      │        │        │        │      │            │  368）               │
│    │      │        │        │        │      │            │(三)內政部警政署反詐騙諮│
│    │      │        │        │        │      │            │  詢專線紀錄表（同上卷│
│    │      │        │        │        │      │            │  卷頁366）           │
│    │      │        │        │        │      │            │(四)報案三聯單（同上卷卷│
│    │      │        │        │        │      │            │  頁366反面）         │
│    │      │        │        │        │      │            │(五)開戶資料及客戶歷史交│
│    │      │        │        │        │      │            │  易清單（99偵647(二)卷 │
│    │      │        │        │        │      │            │  頁89至98）          │
├──┼───┼────┼────┼────┼───┼──────┼───────────┤
│ 39 │陳如琪│98.11.11│拍賣（購│3,000元 │林育彥│元大板橋分行│(一)被害人98.11.12警詢筆│
│    │      │21:47   │物）詐財│        │      │000000000000│  錄（99偵647(一)卷頁371│
│    │      │        │        │        │      │7940號      │  至反面）            │
│    │      │        │        │        │      │            │(二)匯款執據（同上卷卷頁│
│    │      │        │        │        │      │            │  373）               │
│    │      │        │        │        │      │            │(三)內政部警政署反詐騙諮│
│    │      │        │        │        │      │            │  詢專線紀錄表（同上卷│
│    │      │        │        │        │      │            │  卷頁370）           │
│    │      │        │        │        │      │            │(四)報案三聯單（同上卷卷│
│    │      │        │        │        │      │            │  頁370反面）         │
│    │      │        │        │        │      │            │(五)詐騙帳戶通報警示簡便│
│    │      │        │        │        │      │            │  格式表（同上卷卷頁  │
│    │      │        │        │        │      │            │  373反面）           │
│    │      │        │        │        │      │            │(六)開戶資料及客戶98.11.│
│    │      │        │        │        │      │            │  11交易清單（99偵647 │
│    │      │        │        │        │      │            │  (二)卷頁100至104）    │
│    │      │        │        │        │      │            │                      │
├──┼───┼────┼────┼────┼───┼──────┼───────────┤
│ 40 │林昇宏│98.11.11│網路交友│5,000元 │林奕廷│中信文心分行│(一)被害人98.11.13警詢筆│
│    │      │22:40   │假入股  │30,000元│      │000000000000│  錄（99偵647(一)卷頁375│
│    │      │22:51   │        │20,000元│      │號          │  至377反面）         │
│    │      │22:52   │        │20,000元│      │            │(二)匯款執據（同上卷卷頁│
│    │      │22:53   │        │25,000元│      │            │  385至386反面）      │
│    │      │22:54   │        │        │      │            │(三)內政部警政署反詐騙諮│
│    │      │        │        │        │      │            │  詢專線紀錄表（同上卷│
│    │      │        │        │        │      │            │  卷頁374）           │
│    │      │        │        │        │      │            │(四)報案三聯單（同上卷卷│
│    │      │        │        │        │      │            │  頁374反面）         │
│    │      │        │        │        │      │            │(五)存款明細（同上卷卷頁│
│    │      │        │        │        │      │            │  387至反面）         │
│    │      │        │        │        │      │            │(六)詐騙帳戶通報警示簡便│
│    │      │        │        │        │      │            │  格式表（同上卷卷頁  │
│    │      │        │        │        │      │            │  389 反面至392反面） │
├──┼───┼────┼────┼────┼───┼──────┼───────────┤
│ 41 │陳晨鐘│98.10.21│拍賣（購│4,000元 │楊淑萍│台北富邦延平│(一)被害人98.10.23警詢筆│
│    │      │13:15   │物）詐財│        │      │分行        │  錄（99偵647(一)卷頁412│
│    │      │        │        │        │      │00000000000 │  至413）             │
│    │      │        │        │        │      │8467號      │(二)交易明細（同上卷卷頁│
│    │      │        │        │        │      │            │  612）               │
│    │      │        │        │        │      │            │(三)內政部警政署反詐騙諮│
│    │      │        │        │        │      │            │  詢專線紀錄表（同上卷│
│    │      │        │        │        │      │            │  卷頁411）           │
│    │      │        │        │        │      │            │(四)報案三聯單（同上卷卷│
│    │      │        │        │        │      │            │  頁411反面）         │
│    │      │        │        │        │      │            │(五)詐騙帳戶通報警示簡便│
│    │      │        │        │        │      │            │  格式表（同上卷卷頁  │
│    │      │        │        │        │      │            │  413 反面）          │
│    │      │        │        │        │      │            │(六)開戶資料及98.10.21至│
│    │      │        │        │        │      │            │  10.22交易明細（99偵 │
│    │      │        │        │        │      │            │  647(二)卷頁105至106） │
│    │      │        │        │        │      │            │                      │
├──┼───┼────┼────┼────┼───┼──────┼───────────┤
│ 42 │翁詩雅│98.10.21│佯稱網路│4,572元 │楊淑萍│台北富邦延平│(一)被害人98.10.22警詢筆│
│    │      │19:58:42│購物付款│        │      │分行        │  錄（99偵647(一)卷頁416│
│    │      │        │有誤    │        │      │00000000000 │  至反面）            │
│    │      │        │        │        │      │8467號      │(二)匯款執據（同上卷卷頁│
│    │      │        │        │        │      │            │  417）               │
│    │      │        │        │        │      │            │(三)內政部警政署反詐騙諮│
│    │      │        │        │        │      │            │  詢專線紀錄表（同上卷│
│    │      │        │        │        │      │            │  卷頁415）           │
│    │      │        │        │        │      │            │(四)報案三聯單（同上卷卷│
│    │      │        │        │        │      │            │  頁415反面）         │
│    │      │        │        │        │      │            │(五)詐騙帳戶通報警示簡便│
│    │      │        │        │        │      │            │  格式表（同上卷卷頁  │
│    │      │        │        │        │      │            │  417反面）           │
│    │      │        │        │        │      │            │(六)開戶資料及98.10.21至│
│    │      │        │        │        │      │            │  10.22交易明細（99偵 │
│    │      │        │        │        │      │            │  647(二)卷頁105至106） │
├──┼───┼────┼────┼────┼───┼──────┼───────────┤
│ 43 │黃偉庭│98.10.22│假援交  │29,123元│楊振凱│中信樹林分行│(一)被害人98.10.29警詢筆│
│    │      │23:46   │        │        │      │000000000000│  錄（99偵647(一)卷頁419│
│    │      │        │        │        │      │號          │  至反面）            │
│    │      │        │        │        │      │            │(二)匯款執據（同上卷卷頁│
│    │      │        │        │        │      │            │  421反面）           │
│    │      │        │        │        │      │            │(三)內政部警政署反詐騙諮│
│    │      │        │        │        │      │            │  詢專線紀錄表（同上卷│
│    │      │        │        │        │      │            │  卷頁418）           │
│    │      │        │        │        │      │            │(四)報案三聯單（同上卷卷│
│    │      │        │        │        │      │            │  頁418反面）         │
│    │      │        │        │        │      │            │(五)詐騙帳戶通報警示簡便│
│    │      │        │        │        │      │            │  格式表（同上卷卷頁  │
│    │      │        │        │        │      │            │  422）               │
│    │      │        │        │        │      │            │(六)金融機構聯防機制通報│
│    │      │        │        │        │      │            │  單（同上卷卷頁423） │
│    │      │        │        │        │      │            │                      │
├──┼───┼────┼────┼────┼───┼──────┼───────────┤
│ 44 │陳柘仁│98.10.5 │色情應召│？      │楊智鈞│合庫        │(一)被害人98.10.21警詢筆│
│    │      │        │詐財    │        │      │000000000000│  錄（99偵647(一)卷頁426│
│    │      │        │        │        │      │4號         │  至427）             │
│    │      │        │        ├────┤      ├──────┤(二)內政部警政署反詐騙諮│
│    │      │        │        │200,968 │      │中華郵政    │  詢專線紀錄表（同上卷│
│    │      │        │        │元      │      │000000000000│  卷頁425）           │
│    │      │        │        │        │      │號          │(三)報案三聯單（同上卷卷│
│    │      │        │        │        │      │            │  頁425反面）         │
│    │      │        │        │        │      │            │(四)詐騙帳戶通報警示簡便│
│    │      │        │        │        │      │            │  格式表（同上卷卷頁  │
│    │      │        │        │        │      │            │  428 至反面）        │
│    │      │        │        │        │      │            │(五)開戶資料及交易明細（│
│    │      │        │        │        │      │            │  99偵647(二)卷頁109至  │
│    │      │        │        │        │      │            │  111）               │
├──┼───┼────┼────┼────┼───┼──────┼───────────┤
│ 45 │張伊萍│98.10.23│拍賣（購│100,000 │吳建榮│第一銀行    │(一)被害人98.10.23警詢筆│
│    │      │19:46:05│物）詐財│元      │      │00000000000 │  錄（99偵647(一)卷頁431│
│    │      │        │        │（起訴書│      │            │  至反面）            │
│    │      │        │        │誤載為12│      │            │(二)匯款執據（同上卷卷頁│
│    │      │        │        │9,989元 │      │            │  432）               │
│    │      │        │        │）      │      │            │(三)內政部警政署反詐騙諮│
│    │      │        │        │        │      │            │  詢專線紀錄表（同上卷│
│    │      │        │        │        │      │            │  卷頁430）           │
│    │      │        │        │        │      │            │(四)報案三聯單（同上卷卷│
│    │      │        │        │        │      │            │  頁430反面）         │
│    │      │        │        │        │      │            │(五)金融機構聯防機制通報│
│    │      │        │        │        │      │            │  表（同上卷卷頁433反 │
│    │      │        │        │        │      │            │  面）                │
├──┼───┼────┼────┼────┼───┼──────┼───────────┤
│ 46 │何惠珠│98.06.23│假冒親友│30,000元│趙世煌│彰銀北新竹分│(一)被害人98.06.25警詢筆│
│    │      │        │借款    │        │      │行          │  錄（99偵647(一)卷頁435│
│    │      │        │        │        │      │000000000000│  至反面）            │
│    │      │        │        │        │      │00號        │(二)匯款執據（同上卷卷頁│
│    │      │        │        │        │      │            │  436反面）           │
│    │      │        │        │        │      │            │(三)內政部警政署反詐騙諮│
│    │      │        │        │        │      │            │  詢專線紀錄表（同上卷│
│    │      │        │        │        │      │            │  卷頁434）           │
│    │      │        │        │        │      │            │(四)報案三聯單（同上卷卷│
│    │      │        │        │        │      │            │  頁434反面）         │
│    │      │        │        │        │      │            │(五)詐騙帳戶通報警示簡便│
│    │      │        │        │        │      │            │  格式表（同上卷卷頁  │
│    │      │        │        │        │      │            │  437 ）              │
│    │      │        │        │        │      │            │(六)開戶資料及98.06.23至│
│    │      │        │        │        │      │            │  06.25交易明細（99偵 │
│    │      │        │        │        │      │            │  647(二)卷頁115至117） │
├──┼───┼────┼────┼────┼───┼──────┼───────────┤
│ 47 │范姜群│98.06.23│色情應召│19,989元│趙世煌│彰銀北新竹分│(一)被害人98.06.26警詢筆│
│    │明    │        │詐財    │        │      │行          │  錄（99偵647(一)卷頁440│
│    │      │        │        │        │      │000000000000│  至441反面）         │
│    │      │        │        │        │      │00號        │(二)內政部警政署反詐騙諮│
│    │      │        │        │        │      │            │  詢專線紀錄表（同上卷│
│    │      │        │        │        │      │            │  卷頁439）           │
│    │      │        │        │        │      │            │(三)報案三聯單（同上卷卷│
│    │      │        │        │        │      │            │  頁439反面）         │
│    │      │        │        │        │      │            │(四)詐騙帳戶通報警示簡便│
│    │      │        │        │        │      │            │  格式表（同上卷卷頁  │
│    │      │        │        │        │      │            │  442 反面）          │
│    │      │        │        │        │      │            │(五)刑案報案紀錄        │
│    │      │        │        │        │      │            │（同上卷卷頁443反面） │
│    │      │        │        │        │      │            │(六)開戶資料及98.06.23至│
│    │      │        │        │        │      │            │  06.25交易明細（99偵 │
│    │      │        │        │        │      │            │  647(二)卷頁115至117） │
├──┼───┼────┼────┼────┼───┼──────┼───────────┤
│ 48 │吳素芳│98.07.02│佯稱網路│24,998元│王建權│華南泰山分行│(一)被害人98.07.02警詢筆│
│    │      │21:54   │購物付款│        │      │000000000000│  錄（99偵647(一)卷頁446│
│    │      │        │方式錯誤│        │      │1343號      │  至反面）            │
│    │      │        │        │        │      │            │(二)匯款執據（同上卷卷頁│
│    │      │        │        │        │      │            │  447）               │
│    │      │        │        │        │      │            │(三)內政部警政署反詐騙諮│
│    │      │        │        │        │      │            │  詢專線紀錄表（同上卷│
│    │      │        │        │        │      │            │  卷頁445）           │
│    │      │        │        │        │      │            │(四)報案三聯單（同上卷卷│
│    │      │        │        │        │      │            │  頁445反面）         │
├──┼───┼────┼────┼────┼───┼──────┼───────────┤
│ 49 │林秀芬│98.07.03│佯稱網路│11,000元│張新堂│第一銀行埔墘│(一)被害人98.07.03警詢筆│
│    │      │20:05:03│購物付款│        │      │分行        │  錄（99偵647(一)卷頁449│
│    │      │        │方式錯誤│        │      │00000000000 │  至反面）            │
│    │      │        │        │        │      │號          │(二)匯款執據（同上卷卷頁│
│    │      │        │        │        │      │            │  450）               │
│    │      │        │        │        │      │            │(三)內政部警政署反詐騙諮│
│    │      │        │        │        │      │            │  詢專線紀錄表（同上卷│
│    │      │        │        │        │      │            │  卷頁448）           │
│    │      │        │        │        │      │            │(四)報案三聯單（同上卷卷│
│    │      │        │        │        │      │            │  頁448反面）         │
│    │      │        │        │        │      │            │(五)詐騙帳戶通報警示簡便│
│    │      │        │        │        │      │            │  格式表（同上卷卷頁  │
│    │      │        │        │        │      │            │  451）               │
├──┼───┼────┼────┼────┼───┼──────┼───────────┤
│ 50 │陳婉萍│98.06.24│佯稱網路│7,017元 │陸東方│第一銀行和平│(一)被害人98.06.25警詢筆│
│    │      │22:27:25│購物付款│        │      │分行        │  錄（99偵647(一)卷頁453│
│    │      │        │方式錯誤│        │      │00000000000 │  至反面）            │
│    │      │        │        │        │      │號          │(二)匯款執據（同上卷卷頁│
│    │      │        │        │        │      │            │  454）               │
│    │      │        │        │        │      │            │(三)內政部警政署反詐騙諮│
│    │      │        │        │        │      │            │  詢專線紀錄表（同上卷│
│    │      │        │        │        │      │            │  卷頁452）           │
│    │      │        │        │        │      │            │(四)報案三聯單（同上卷卷│
│    │      │        │        │        │      │            │  頁452反面）         │
│    │      │        │        │        │      │            │(五)詐騙帳戶通報警示簡便│
│    │      │        │        │        │      │            │  格式表（同上卷卷頁  │
│    │      │        │        │        │      │            │  455）               │
│    │      │        │        │        │      │            │(六)金融機構聯防機制通報│
│    │      │        │        │        │      │            │  表（同上卷卷頁454反 │
│    │      │        │        │        │      │            │  面）                │
├──┼───┼────┼────┼────┼───┼──────┼───────────┤
│ 51 │林芳儀│98.07.02│假冒家屬│20,000元│朱建忠│中華郵政    │(一)被害人98.07.03警詢筆│
│    │      │12:04   │詐財    │        │      │000000000000│  錄（99偵647(一)卷頁457│
│    │      │        │        │        │      │80號        │  至反面）            │
│    │      │        │        │        │      │            │(二)匯款執據（同上卷卷頁│
│    │      │        │        │        │      │            │  458反面）           │
│    │      │        │        │        │      │            │(三)內政部警政署反詐騙諮│
│    │      │        │        │        │      │            │  詢專線紀錄表（同上卷│
│    │      │        │        │        │      │            │  卷頁456）           │
│    │      │        │        │        │      │            │(四)報案三聯單（同上卷卷│
│    │      │        │        │        │      │            │  頁456反面）         │
│    │      │        │        │        │      │            │(五)詐騙帳戶通報警示簡便│
│    │      │        │        │        │      │            │  格式表（同上卷卷頁  │
│    │      │        │        │        │      │            │  459）               │
├──┼───┼────┼────┼────┼───┼──────┼───────────┤
│ 52 │高雪芬│98.06.17│網路（購│11,500元│蔡志龍│玉山銀行    │(一)被害人98.06.22警詢筆│
│    │      │        │物）詐財│        │      │000000000000│  錄（99偵647(一)卷頁525│
│    │      │        │        │        │      │2號         │  -2至反面）          │
│    │      │        │        │        │      │            │(二)匯款執據（同上卷卷頁│
│    │      │        │        │        │      │            │  525-2）             │
│    │      │        │        │        │      │            │(三)內政部警政署反詐騙諮│
│    │      │        │        │        │      │            │  詢專線紀錄表（同上卷│
│    │      │        │        │        │      │            │  卷頁525-1）         │
│    │      │        │        │        │      │            │(四)報案三聯單（同上卷卷│
│    │      │        │        │        │      │            │  頁525-1反面）       │
│    │      │        │        │        │      │            │(五)被害人得標通知（同上│
│    │      │        │        │        │      │            │  卷卷頁525-5至525-7）│
│    │      │        │        │        │      │            │(六)開戶資料及98.06.17交│
│    │      │        │        │        │      │            │  易明細（99偵647(二)卷 │
│    │      │        │        │        │      │            │  頁119至121）        │
├──┼───┼────┼────┼────┼───┼──────┼───────────┤
│ 53 │李宜靜│98.06.17│網路（購│1,700元 │蔡志龍│玉山銀行    │(一)被害人98.06.25警詢筆│
│    │      │16:27   │物）詐財│        │      │000000000000│  錄（99偵647(一)卷頁461│
│    │      │        │        │        │      │2號         │  反面至462）         │
│    │      │        │        │        │      │            │(二)匯款執據（同上卷卷頁│
│    │      │        │        │        │      │            │  462反面）           │
│    │      │        │        │        │      │            │(三)內政部警政署反詐騙諮│
│    │      │        │        │        │      │            │  詢專線紀錄表（同上卷│
│    │      │        │        │        │      │            │  卷頁461）           │
│    │      │        │        │        │      │            │(四)報案三聯單（同上卷卷│
│    │      │        │        │        │      │            │  頁461反面）         │
│    │      │        │        │        │      │            │(五)詐騙帳戶通報警示簡便│
│    │      │        │        │        │      │            │  格式表（同上卷卷頁  │
│    │      │        │        │        │      │            │  464）               │
│    │      │        │        │        │      │            │(六)刑案紀錄表（同上卷卷│
│    │      │        │        │        │      │            │  頁463至反面）       │
│    │      │        │        │        │      │            │(七)開戶資料及98.06.17交│
│    │      │        │        │        │      │            │  易明細（99偵647(二)卷 │
│    │      │        │        │        │      │            │  頁119至121）        │
├──┼───┼────┼────┼────┼───┼──────┼───────────┤
│ 54 │馬安妮│98.06.16│網路（購│7,998元 │蔡志龍│彰銀汐止分行│(一)被害人98.06.16警詢筆│
│    │      │20:42:46│物）詐財│        │      │000000000000│  錄（99偵647(一)卷頁466│
│    │      │        │        │        │      │0號         │  至反面）            │
│    │      │        │        │        │      │            │(二)匯款執據、存摺影本（│
│    │      │        │        │        │      │            │  同上卷卷頁467）     │
│    │      │        │        │        │      │            │(三)內政部警政署反詐騙諮│
│    │      │        │        │        │      │            │  詢專線紀錄表（同上卷│
│    │      │        │        │        │      │            │  卷頁465）           │
│    │      │        │        │        │      │            │(四)報案三聯單（同上卷卷│
│    │      │        │        │        │      │            │  頁465反面）         │
│    │      │        │        │        │      │            │(五)詐騙帳戶通報警示簡便│
│    │      │        │        │        │      │            │  格式表（同上卷卷頁  │
│    │      │        │        │        │      │            │  467反面）           │
│    │      │        │        │        │      │            │(六)開戶資料及98.06.16交│
│    │      │        │        │        │      │            │  易明細（99偵647(二)卷 │
│    │      │        │        │        │      │            │  頁119至121）        │
├──┼───┼────┼────┼────┼───┼──────┼───────────┤
│ 55 │藍珮娟│98.06.16│網路（購│29,987元│蔡志龍│彰銀汐止分行│(一)被害人98.06.18警詢筆│
│    │      │        │物）詐財│        │      │000000000000│  錄（99偵647(一)卷頁469│
│    │      │        │        │        │      │0號         │  至反面）            │
│    │      │        │        │        │      │            │(二)內政部警政署反詐騙諮│
│    │      │        │        │        │      │            │  詢專線紀錄表（同上卷│
│    │      │        │        │        │      │            │  卷頁468）           │
│    │      │        │        │        │      │            │(三)報案三聯單（同上卷卷│
│    │      │        │        │        │      │            │  頁468反面）         │
│    │      │        │        │        │      │            │(四)詐騙帳戶通報警示簡便│
│    │      │        │        │        │      │            │  格式表（同上卷卷頁  │
│    │      │        │        │        │      │            │  470反情^            │
│    │      │        │        │        │      │            │(五)開戶資料及98.06.16交│
│    │      │        │        │        │      │            │  易明細（99偵647(二)卷 │
│    │      │        │        │        │      │            │  頁119至121）        │
├──┼───┼────┼────┼────┼───┼──────┼───────────┤
│ 56 │彭冠富│98.06.16│網路（購│25,998元│蔡志龍│彰銀汐止分行│(一)被害人98.06.16警詢筆│
│    │      │19:18:17│物）詐財│        │      │000000000000│  錄（99偵647(一)卷頁472│
│    │      │        │        │        │      │0號         │  至反面）            │
│    │      │        │        │        │      │            │(二)匯款執據（同上卷卷頁│
│    │      │        │        │        │      │            │  473反面）           │
│    │      │        │        │        │      │            │(三)內政部警政署反詐騙諮│
│    │      │        │        │        │      │            │  詢專線紀錄表（同上卷│
│    │      │        │        │        │      │            │  卷頁471）           │
│    │      │        │        │        │      │            │(四)報案三聯單（同上卷卷│
│    │      │        │        │        │      │            │  頁471反面）         │
│    │      │        │        │        │      │            │(五)詐騙帳戶通報警示簡便│
│    │      │        │        │        │      │            │  格式表（同上卷卷頁  │
│    │      │        │        │        │      │            │  474）               │
│    │      │        │        │        │      │            │(六)開戶資料及98.06.16交│
│    │      │        │        │        │      │            │  易明細（99偵647(二)卷 │
│    │      │        │        │        │      │            │  頁119至121）        │
├──┼───┼────┼────┼────┼───┼──────┼───────────┤
│ 57 │田怡玲│98.06.16│網路（購│140,992 │蔡志龍│彰銀汐止分行│(一)被害人98.06.16警詢筆│
│    │      │        │物）詐財│元      │      │000000000000│  錄（99偵647(一)卷頁476│
│    │      │        │        │        │      │0號         │  至反面）            │
│    │      │        │        │        │      │            │(二)被害人存摺內頁影本（│
│    │      │        │        │        │      │            │  同上卷卷頁477至478）│
│    │      │        │        │        │      │            │(三)內政部警政署反詐騙諮│
│    │      │        │        │        │      │            │  詢專線紀錄表（同上卷│
│    │      │        │        │        │      │            │  卷頁475）           │
│    │      │        │        │        │      │            │(四)報案三聯單（同上卷卷│
│    │      │        │        │        │      │            │  頁475反面）         │
│    │      │        │        │        │      │            │(五)詐騙帳戶通報警示簡便│
│    │      │        │        │        │      │            │  格式表（同上卷卷頁  │
│    │      │        │        │        │      │            │  478反面）           │
│    │      │        │        │        │      │            │(六)開戶資料及98.06.16交│
│    │      │        │        │        │      │            │  易明細（99偵647(二)卷 │
│    │      │        │        │        │      │            │  頁119至121）        │
├──┼───┼────┼────┼────┼───┼──────┼───────────┤
│ 58 │張義民│98.06.20│網路（購│16,000元│葉瑞興│土銀臺南分行│(一)被害人98.06.21警詢筆│
│    │      │22:10   │物）詐財│        │      │00000000000 │  錄（99偵647(一)卷頁480│
│    │      │        │        │        │      │號          │  至反面）            │
│    │      │        │        │        │      │            │(二)匯款執據（同上卷卷頁│
│    │      │        │        │        │      │            │  481反面）           │
│    │      │        │        │        │      │            │(三)內政部警政署反詐騙諮│
│    │      │        │        │        │      │            │  詢專線紀錄表（同上卷│
│    │      │        │        │        │      │            │  卷頁479）           │
│    │      │        │        │        │      │            │(四)報案三聯單（同上卷卷│
│    │      │        │        │        │      │            │  頁479反面）         │
│    │      │        │        │        │      │            │(五)詐騙帳戶通報警示簡便│
│    │      │        │        │        │      │            │  格式表（同上卷卷頁  │
│    │      │        │        │        │      │            │  482）               │
├──┼───┼────┼────┼────┼───┼──────┼───────────┤
│ 59 │施明成│98.01.07│網路（購│24,989元│廖倚村│新光商銀壢新│(一)被害人99.01.07警詢筆│
│    │      │19:59:54│物）詐財│        │      │分行        │  錄（99偵647(一)卷頁484│
│    │      │        │        │        │      │000000000000│  至反面）            │
│    │      │        │        │        │      │3號         │(二)匯款執據（同上卷卷頁│
│    │      │        │        │        │      │            │  485）               │
│    │      │        │        │        │      │            │(三)內政部警政署反詐騙諮│
│    │      │        │        │        │      │            │  詢專線紀錄表（同上卷│
│    │      │        │        │        │      │            │  卷頁483）           │
│    │      │        │        │        │      │            │(四)報案三聯單（同上卷卷│
│    │      │        │        │        │      │            │  頁483反面）         │
│    │      │        │        │        │      │            │(五)人頭帳戶聲請人資料  │
│    │      │        │        │        │      │            │ （同上卷卷頁467反面）│
│    │      │        │        │        │      │            │                      │
├──┼───┼────┼────┼────┼───┼──────┼───────────┤
│ 60 │張瓊云│98.01.07│冒稱被害│100,000 │廖倚村│新光商銀壢新│(一)被害人99.01.08警詢筆│
│    │      │        │人帳戶遭│元      │      │分行        │  錄（99偵647(一)卷頁487│
│    │      │        │冒用列管│        │      │000000000000│  至反面）            │
│    │      │        │        │        │      │3號         │(二)匯款執據（同上卷卷頁│
│    │      │        │        │        │      │            │  487反面）           │
│    │      │        │        │        │      │            │(三)內政部警政署反詐騙諮│
│    │      │        │        │        │      │            │  詢專線紀錄表（同上卷│
│    │      │        │        │        │      │            │  卷頁486）           │
│    │      │        │        │        │      │            │(四)報案三聯單（同上卷卷│
│    │      │        │        │        │      │            │  頁486反面）         │
│    │      │        │        │        │      │            │(五)詐欺集團偽造新竹地檢│
│    │      │        │        │        │      │            │  署偵查卷宗資料（同上│
│    │      │        │        │        │      │            │  卷卷頁487反面）     │
│    │      │        │        │        │      │            │(六)人頭帳戶聲請人資料  │
│    │      │        │        │        │      │            │ （同上卷卷頁467反面）│
├──┼───┼────┼────┼────┼───┼──────┼───────────┤
│ 61 │蘇芳立│98.01.07│網路（購│19,989元│廖倚村│新光商銀壢新│(一)被害人99.01.08警詢筆│
│    │      │        │物）詐財│        │      │分行        │  錄（99偵647(一)卷頁490│
│    │      │        │        │        │      │000000000000│  至反面）            │
│    │      │        │        │        │      │3號         │(二)被害人存摺內頁影本（│
│    │      │        │        │        │      │            │  同上卷卷頁491至492）│
│    │      │        │        │        │      │            │(三)內政部警政署反詐騙諮│
│    │      │        │        │        │      │            │  詢專線紀錄表（同上卷│
│    │      │        │        │        │      │            │  卷頁489）           │
│    │      │        │        │        │      │            │(四)報案三聯單（同上卷卷│
│    │      │        │        │        │      │            │  頁489反面）         │
│    │      │        │        │        │      │            │(五)人頭帳戶聲請人資料  │
│    │      │        │        │        │      │            │ （同上卷卷頁467反面）│
├──┼───┼────┼────┼────┼───┼──────┼───────────┤
│ 62 │鄭國志│99.01.07│網路（購│29,989元│廖倚村│玉山商銀    │(一)被害人99.01.08警詢筆│
│    │      │20:32:10│物）詐財│        │      │000000000000│  錄（99偵647(一)卷頁494│
│    │      │        │        │        │      │8號         │  至反面）            │
│    │      │        │        │        │      │            │(二)匯款執據（同上卷卷頁│
│    │      │        │        │        │      │            │  495反面）           │
│    │      │        │        │        │      │            │(三)內政部警政署反詐騙諮│
│    │      │        │        │        │      │            │  詢專線紀錄表（同上卷│
│    │      │        │        │        │      │            │  卷頁493）           │
│    │      │        │        │        │      │            │(四)報案三聯單（同上卷卷│
│    │      │        │        │        │      │            │  頁493反面）         │
│    │      │        │        │        │      │            │(五)人頭帳戶聲請人資料  │
│    │      │        │        │        │      │            │ （同上卷卷頁496反面）│
├──┼───┼────┼────┼────┼───┼──────┼───────────┤
│ 63 │盧文心│99.01.07│假冒警察│10,000元│廖倚村│玉山商銀    │(一)被害人99.01.08警詢筆│
│    │      │        │佯稱凍結│        │      │000000000000│  錄（99偵647(一)卷頁525│
│    │      │        │帳戶詐財│        │      │8號         │  -9至反面）          │
│    │      │        │        │        │      │            │(二)匯款執據（同上卷卷頁│
│    │      │        │        │        │      │            │  525-10）            │
│    │      │        │        │        │      │            │(三)內政部警政署反詐騙諮│
│    │      │        │        │        │      │            │  詢專線紀錄表（同上卷│
│    │      │        │        │        │      │            │  卷頁525-8）         │
│    │      │        │        │        │      │            │(四)報案三聯單（同上卷卷│
│    │      │        │        │        │      │            │  頁525-8反面）       │
│    │      │        │        │        │      │            │(五)詐騙帳戶通報警示簡便│
│    │      │        │        │        │      │            │  格式表（同上卷卷頁  │
│    │      │        │        │        │      │            │  525-10反面）        │
├──┼───┼────┼────┼────┼───┼──────┼───────────┤
│ 64 │江玉芸│98.12.29│網路（購│100,000 │黃水木│中信雙和分行│(一)被害人98.12.29警詢筆│
│    │      │19:35   │物）詐財│元      │      │            │  錄（99偵647(一)卷頁49 │
│    │      │19:42   │        │        │      │            │  至反面）            │
│    │      │19:44   │        │        │      │            │(二)匯款執據（同上卷卷頁│
│    │      │19:49   │        │        │      │            │  500反面）           │
│    │      │        │        │        │      │            │(三)內政部警政署反詐騙諮│
│    │      │        │        │        │      │            │  詢專線紀錄表（同上卷│
│    │      │        │        │        │      │            │  卷頁498）           │
│    │      │        │        │        │      │            │(四)報案三聯單（同上卷卷│
│    │      │        │        │        │      │            │  頁498反面）         │
│    │      │        │        │        │      │            │(五)人頭帳戶聲請人資料  │
│    │      │        │        │        │      │            │（同上卷卷頁501）     │
├──┼───┼────┼────┼────┼───┼──────┼───────────┤
│ 65 │陳俞萍│99.01.02│網路（購│8,838元 │仇潮騰│中華郵政左營│(一)被害人99.01.02警詢筆│
│    │      │16:28:23│物）詐財│        │      │分行        │  錄（99偵647(一)卷頁505│
│    │      │        │        │        │      │000000000000│  至反面）            │
│    │      │        │        │        │      │32號        │(二)匯款執據（同上卷卷頁│
│    │      │        │        │        │      │            │  506）               │
│    │      │        │        │        │      │            │(三)內政部警政署反詐騙諮│
│    │      │        │        │        │      │            │  詢專線紀錄表（同上卷│
│    │      │        │        │        │      │            │  卷頁504）           │
│    │      │        │        │        │      │            │(四)報案三聯單（同上卷卷│
│    │      │        │        │        │      │            │  頁504反面）         │
│    │      │        │        │        │      │            │(五)人頭帳戶聲請人資料  │
│    │      │        │        │        │      │            │（同上卷卷頁503）     │
├──┼───┼────┼────┼────┼───┼──────┼───────────┤
│ 66 │吳美慧│99.01.02│網路（購│14,112元│仇潮騰│中華郵政左營│(一)被害人99.01.02警詢筆│
│    │      │        │物）詐財│        │      │分行        │  錄（99偵647(一)卷頁58 │
│    │      │        │        │        │      │000000000000│  至反面）            │
│    │      │        │        │        │      │32號        │(二)匯款執據（同上卷卷頁│
│    │      │        │        │        │      │            │  509）               │
│    │      │        │        │        │      │            │(三)內政部警政署反詐騙諮│
│    │      │        │        │        │      │            │  詢專線紀錄表（同上卷│
│    │      │        │        │        │      │            │  卷頁507）           │
│    │      │        │        │        │      │            │(四)報案三聯單（同上卷卷│
│    │      │        │        │        │      │            │  頁507反面）         │
│    │      │        │        │        │      │            │(五)人頭帳戶聲請人資料  │
│    │      │        │        │        │      │            │（同上卷卷頁503）     │
├──┼───┼────┼────┼────┼───┼──────┼───────────┤
│ 67 │陳彥騰│99.01.01│網路（購│20,200元│莊陳鈞│台新銀新竹分│(一)被害人99.01.02警詢筆│
│    │      │19:45:48│物）詐財│        │      │行          │  錄（99偵647(一)卷頁511│
│    │      │        │        │        │      │000000000000│  至反面）            │
│    │      │        │        │        │      │00號        │(二)匯款執據（同上卷卷頁│
│    │      │        │        │        │      │            │  512）               │
│    │      │        │        │        │      │            │(三)內政部警政署反詐騙諮│
│    │      │        │        │        │      │            │  詢專線紀錄表（同上卷│
│    │      │        │        │        │      │            │  卷頁510）           │
│    │      │        │        │        │      │            │(四)報案三聯單（同上卷卷│
│    │      │        │        │        │      │            │  頁510反面）         │
│    │      │        │        │        │      │            │(五)人頭帳戶聲請人資料  │
│    │      │        │        │        │      │            │（同上卷卷頁512反面） │
├──┼───┼────┼────┼────┼───┼──────┼───────────┤
│ 68 │蔡宗翰│99.01.01│假色情應│12,983元│莊陳鈞│台新銀新竹分│(一)被害人99.01.02警詢筆│
│    │      │19:54:11│召詐財  │        │      │行          │  錄（99偵647(一)卷頁515│
│    │      │        │        │        │      │000000000000│  至反面）            │
│    │      │        │        │        │      │00號        │(二)匯款執據（同上卷卷頁│
│    │      │        │        │        │      │            │  517）               │
│    │      │        │        │        │      │            │(三)內政部警政署反詐騙諮│
│    │      │        │        │        │      │            │  詢專線紀錄表（同上卷│
│    │      │        │        │        │      │            │  卷頁514）           │
│    │      │        │        │        │      │            │(四)報案三聯單（同上卷卷│
│    │      │        │        │        │      │            │  頁514反面）         │
│    │      │        │        │        │      │            │(五)人頭帳戶聲請人資料  │
│    │      │        │        │        │      │            │（同上卷卷頁512反面） │
│    │      │        │        │        │      │            │(六)詐騙帳戶通報警示簡便│
│    │      │        │        │        │      │            │  格式表（同上卷卷頁51│
│    │      │        │        │        │      │            │  8反面）             │
├──┼───┼────┼────┼────┼───┼──────┼───────────┤
│ 69 │林建宏│99.01.04│假色情應│10,000元│陳姿  │000000000000│(一)被害人99.01.10警詢筆│
│    │      │        │召詐財  │、90,000│      │3號         │  錄（99偵647(一)卷頁521│
│    │      │        │        │元，共  │      │            │  至反面）            │
│    │      │        │        │100,000 │      │            │(二)被害人存摺內頁影本（│
│    │      │        │        │元      │      │            │  同上卷卷頁522反面至 │
│    │      ├────┤        ├────┤      ├──────┤  524）               │
│    │      │99.01.04│        │10,000元│      │000000000000│(三)內政部警政署反詐騙諮│
│    │      │        │        │、90,000│      │48號        │  詢專線紀錄表（同上卷│
│    │      │        │        │元、100,│      │            │  卷頁520）           │
│    │      │        │        │000元， │      │            │(四)報案三聯單（同上卷卷│
│    │      │        │        │共200,00│      │            │  頁520反面）         │
│    │      │        │        │0元     │      │            │(五)人頭帳戶聲請人資料  │
│    │      │        │        │        │      │            │（同上卷卷頁525反面） │
│    │      │        │        │        │      │            │                      │
├──┼───┼────┼────┼────┼───┼──────┼───────────┤
│ 70 │李國豪│98.12.23│假冒機構│43,000元│鄭政彥│台新石牌分行│(一)被害人98.12.24警詢筆│
│    │      │17:50   │（公務員│        │      │000000000000│  錄（99偵647(一)卷頁   │
│    │      │18:28   │）詐財  │        │      │63號        │  525-12至反面）      │
│    │      │        │        │        │      │            │(二)內政部警政署反詐騙諮│
│    │      │        │        │        │      │            │  詢專線紀錄表（同上卷│
│    │      │        │        │        │      │            │  卷頁525-11）        │
│    │      │        │        │        │      │            │(三)報案三聯單（同上卷卷│
│    │      │        │        │        │      │            │  頁525-11反面）      │
├──┼───┼────┼────┼────┼───┼──────┼───────────┤
│ 71 │李俊沅│98.12.22│佯稱網路│400,00元│鄭政彥│中信石牌分行│(一)被害人98.12.22警詢筆│
│    │      │21:29:39│購物付款│        │      │000000000000│  錄（99偵647(一)卷頁   │
│    │      │21:30:54│方式有誤│        │      │2號         │  525-15至反面）      │
│    │      │21:32:12│        │        │      │            │(二)匯款執據（同上卷卷頁│
│    │      │21:32:57│        │        │      │            │  525-16反面）        │
│    │      │        │        │        │      │            │(三)內政部警政署反詐騙諮│
│    │      │        │        │        │      │            │  詢專線紀錄表（同上卷│
│    │      │        │        │        │      │            │  卷頁525-14）        │
│    │      │        │        │        │      │            │(四)報案三聯單（同上卷卷│
│    │      │        │        │        │      │            │  頁525-14反面）      │
│    │      │        │        │        │      │            │(五)詐騙帳戶通報警示簡便│
│    │      │        │        │        │      │            │  格式表（同上卷卷頁  │
│    │      │        │        │        │      │            │  525-17反面）        │
├──┼───┼────┼────┼────┼───┼──────┼───────────┤
│ 72 │姜寧  │99.01.21│佯稱網路│114,000 │游劉華│中信新店分行│(一)被害人99.01.22警詢筆│
│    │      │        │購物付款│元      │      │00000000000 │  錄（99偵647(一)卷頁   │
│    │      │        │方式有誤│        │      │號          │  525-19至反面）      │
│    │      │        │        │        │      │            │(二)匯款執據、被害人存摺│
│    │      │        │        │        │      │            │  內頁影本（同上卷卷頁│
│    │      │        │        │        │      │            │  525-20至525-21）    │
│    │      │        │        │        │      │            │(三)內政部警政署反詐騙諮│
│    │      │        │        │        │      │            │  詢專線紀錄表（同上卷│
│    │      │        │        │        │      │            │  卷頁525-18）        │
│    │      │        │        │        │      │            │(四)報案三聯單（同上卷卷│
│    │      │        │        │        │      │            │  頁525-18反面）      │
│    │      │        │        │        │      │            │(五)被害人得標通知（同上│
│    │      │        │        │        │      │            │ 卷卷頁525-21反面）   │
│    │      │        │        │        │      │            │(六)人頭帳戶聲請人資料  │
│    │      │        │        │        │      │            │（同上卷卷頁525-22）  │
├──┼───┼────┼────┼────┼───┼──────┼───────────┤
│ 73 │張靖昕│99.01.22│佯稱網路│22,922元│游劉華│中華郵政    │(一)被害人99.01.22警詢筆│
│    │      │        │購物付款│        │      │000000000000│  錄（99偵647(一)卷頁   │
│    │      │        │方式有誤│        │      │35號        │  525-24至反面）      │
│    │      │        │        │        │      │            │(二)匯款執據、被害人存摺│
│    │      │        │        │        │      │            │  內頁影本（同上卷卷頁│
│    │      │        │        │        │      │            │  525-25至反面）      │
│    │      │        │        │        │      │            │(三)內政部警政署反詐騙諮│
│    │      │        │        │        │      │            │  詢專線紀錄表（同上卷│
│    │      │        │        │        │      │            │  卷頁525-21）        │
│    │      │        │        │        │      │            │(四)報案三聯單（同上卷卷│
│    │      │        │        │        │      │            │  頁525-21反面）      │
│    │      │        │        │        │      │            │(五)人頭帳戶聲請人資料（│
│    │      │        │        │        │      │            │  同上卷卷頁525-26）  │
├──┼───┼────┼────┼────┼───┼──────┼───────────┤
│ 74 │黃惠珊│98.12.24│假冒檢警│70,000元│郭義龍│中華郵政土庫│(一)被害人98.12.24警詢筆│
│    │      │        │詐財    │        │      │郵局        │  錄（99偵647(一)卷頁   │
│    │      │        │        │        │      │000000000000│  525-28至反面）      │
│    │      │        │        │        │      │04號        │(二)匯款執據（同上卷卷頁│
│    │      │        │        │        │      │            │  525-29）            │
│    │      │        │        │        │      │            │(三)內政部警政署反詐騙諮│
│    │      │        │        │        │      │            │  詢專線紀錄表（同上卷│
│    │      │        │        │        │      │            │  卷頁525-27）        │
│    │      │        │        │        │      │            │(四)報案三聯單（同上卷卷│
│    │      │        │        │        │      │            │  頁525-27反面）      │
│    │      │        │        │        │      │            │(五)詐騙帳戶通報警示簡便│
│    │      │        │        │        │      │            │  格式表（同上卷卷頁52│
│    │      │        │        │        │      │            │  5-130）             │
│    │      │        │        │        │      │            │(六)人頭帳戶聲請人資料（│
│    │      │        │        │        │      │            │  同上卷卷頁525-31）  │
│    │      │        │        │        │      │            │(七)被害人所持詐欺集團之│
│    │      │        │        │        │      │            │  新竹地檢署詐欺資料  │
│    │      │        │        │        │      │            │（同上卷卷頁525-30反面│
│    │      │        │        │        │      │            │ ）                   │
├──┼───┼────┼────┼────┼───┼──────┼───────────┤
│ 75 │劉俊賢│99.01.26│佯稱網路│29999元 │鐘敏毓│交通銀行（已│(一)被害人99.01.26警詢筆│
│    │      │17:43:09│購物付款│        │      │合併）      │  錄（99偵647(一)卷頁207│
│    │      ├────┤方式有誤│        │      │000000000000│  反面至209反面）     │
│    │      │99.01.26│        │        │      │42號        │(二)匯款執據（同上卷卷頁│
│    │      │18:22:17│        ├────┼───┼──────┤  209至反面）         │
│    │      │18:26:33│        │20,000元│鐘敏毓│華南銀行鶯歌│(三)被害人存摺內頁影本  │
│    │      │        │        │匯5次， │      │分行        │ （同上卷卷頁210反面）│
│    │      │        │        │共100,00│      │000000000000│(四)內政部警政署反詐騙諮│
│    │      │        │        │0元     │      │號          │  詢專線紀錄表（同上卷│
│    │      │        │        │        │      │            │  卷頁206反面）       │
│    │      │        │        │        │      │            │(五)報案三聯單（同上卷卷│
│    │      │        │        │        │      │            │  頁207）             │
│    │      │        │        │        │      │            │(六)疑似警視帳戶通報單  │
│    │      │        │        │        │      │            │  （同上卷卷頁210）   │
├──┼───┼────┼────┼────┼───┼──────┼───────────┤
│ 76 │陳燕玲│99.01.26│佯稱網路│3,071元 │鐘敏毓│交通銀行（已│(一)被害人99.01.27警詢筆│
│    │      │22:57   │購物付款│        │      │合併）      │  錄（99偵647(一)卷頁   │
│    │      │        │方式有誤│        │      │000000000000│  525-37至反面）      │
│    │      │        │        │        │      │42號        │(二)匯款執據（同上卷卷頁│
│    │      │        │        │        │      │            │  525-38）            │
│    │      │        │        │        │      │            │(三)內政部警政署反詐騙諮│
│    │      │        │        │        │      │            │  詢專線紀錄表（同上卷│
│    │      │        │        │        │      │            │  卷頁525-36）        │
│    │      │        │        │        │      │            │(四)報案三聯單（同上卷卷│
│    │      │        │        │        │      │            │  頁525-36反面）      │
├──┼───┼────┼────┼────┼───┼──────┼───────────┤
│ 77 │王國蔚│98.12.30│佯稱網路│14,998元│洪鈺婷│國泰世華桃園│(一)被害人98.12.30警詢筆│
│    │      │19:14   │購物付款│        │      │分行        │  錄（99偵647(一)卷頁   │
│    │      │        │方式有誤│        │      │000000000000│  525-40至反面）      │
│    │      │        │        │        │      │211號       │(二)匯款執據（同上卷卷頁│
│    │      │        │        │        │      │            │  525-41）（不清晰）  │
│    │      │        │        │        │      │            │(三)內政部警政署反詐騙諮│
│    │      │        │        │        │      │            │  詢專線紀錄表（同上卷│
│    │      │        │        │        │      │            │  卷頁525-39）        │
│    │      │        │        │        │      │            │(四)報案三聯單（同上卷卷│
│    │      │        │        │        │      │            │  頁525-39反面）      │
│    │      │        │        │        │      │            │(五)人頭帳戶聲請資料（同│
│    │      │        │        │        │      │            │  上卷卷頁525-41反面）│
├──┼───┼────┼────┼────┼───┼──────┼───────────┤
│ 78 │鄭婷虹│98.12.30│佯稱網路│20,123元│洪鈺婷│國泰世華桃園│(一)被害人98.12.30警詢筆│
│    │      │18:52:20│購物付款│        │      │分行        │  錄（99偵647(一)卷頁   │
│    │      │        │方式有誤│        │      │000000000000│  525-43至反面）      │
│    │      │        │        │        │      │211號       │(二)匯款執據（同上卷卷頁│
│    │      │        │        │        │      │            │  525-44反面）        │
│    │      │        │        │        │      │            │(三)內政部警政署反詐騙諮│
│    │      │        │        │        │      │            │  詢專線紀錄表（同上卷│
│    │      │        │        │        │      │            │  卷頁525-42）        │
│    │      │        │        │        │      │            │(四)報案三聯單（同上卷卷│
│    │      │        │        │        │      │            │  頁525-42反面）      │
│    │      │        │        │        │      │            │(五)人頭帳戶聲請資料（同│
│    │      │        │        │        │      │            │  上卷卷頁525-41反面）│
│    │      │        │        │        │      │            │                      │
├──┼───┼────┼────┼────┼───┼──────┼───────────┤
│ 79 │賈致達│98.11.10│網路（購│14,000元│黃翔  │國泰世華宜蘭│(一)被害人98.11.13警詢筆│
│    │      │13:18   │物）詐財│        │      │分行        │  錄（99偵647(一)卷頁525│
│    │      │        │        │        │      │000000000000│  -47至反面）         │
│    │      │        │        │        │      │號          │(二)匯款執據（同上卷卷頁│
│    │      │        │        │        │      │            │  525-48）            │
│    │      │        │        │        │      │            │(三)內政部警政署反詐騙諮│
│    │      │        │        │        │      │            │  詢專線紀錄表（同上卷│
│    │      │        │        │        │      │            │  卷頁525-46）        │
│    │      │        │        │        │      │            │(四)報案三聯單（同上卷卷│
│    │      │        │        │        │      │            │  頁525-46反面）      │
│    │      │        │        │        │      │            │(五)人頭帳戶聲請資料（同│
│    │      │        │        │        │      │            │  上卷卷頁525-48反面）│
├──┼───┼────┼────┼────┼───┼──────┼───────────┤
│ 80 │鄭昆林│98.11.10│網路（購│5,120元 │黃翔  │國泰世華宜蘭│(一)被害人98.11.13警詢筆│
│    │      │08:19:31│物）詐財│        │      │分行        │  錄（99偵647(一)卷頁525│
│    │      │        │        │        │      │000000000000│  -50至反面）         │
│    │      │        │        │        │      │號          │(二)匯款執據（同上卷卷頁│
│    │      │        │        │        │      │            │  525-51）            │
│    │      │        │        │        │      │            │(三)內政部警政署反詐騙諮│
│    │      │        │        │        │      │            │  詢專線紀錄表（同上卷│
│    │      │        │        │        │      │            │  卷頁525-49）        │
│    │      │        │        │        │      │            │(四)報案三聯單（同上卷卷│
│    │      │        │        │        │      │            │  頁525-49反面）      │
│    │      │        │        │        │      │            │(五)人頭帳戶聲請資料（同│
│    │      │        │        │        │      │            │  上卷卷頁525-48反面）│
├──┼───┼────┼────┼────┼───┼──────┼───────────┤
│ 81 │黃欽昌│98.11.10│網路（購│11,000元│黃翔  │國泰世華宜蘭│(一)被害人98.11.14警詢筆│
│    │      │12:21   │物）詐財│        │      │分行        │  錄（99偵647(一)卷頁525│
│    │      │        │        │        │      │000000000000│  -53至反面）         │
│    │      │        │        │        │      │號          │(二)匯款執據（同上卷卷頁│
│    │      │        │        │        │      │            │  525-54）            │
│    │      │        │        │        │      │            │(三)內政部警政署反詐騙諮│
│    │      │        │        │        │      │            │  詢專線紀錄表（同上卷│
│    │      │        │        │        │      │            │  卷頁525-52）        │
│    │      │        │        │        │      │            │(四)報案三聯單（同上卷卷│
│    │      │        │        │        │      │            │  頁525-52反面）      │
│    │      │        │        │        │      │            │(五)人頭帳戶聲請資料（同│
│    │      │        │        │        │      │            │  上卷卷頁525-48反面）│
├──┼───┼────┼────┼────┼───┼──────┼───────────┤
│ 82 │林永恩│98.11.10│網路（購│10,000元│黃翔  │國泰世華宜蘭│(一)被害人98.11.18警詢筆│
│    │      │15:08:09│物）詐財│        │      │分行        │  錄（99偵647(一)卷頁525│
│    │      │        │        │        │      │000000000000│  -56至反面）         │
│    │      │        │        │        │      │號          │(二)匯款執據、被害人存摺│
│    │      │        │        │        │      │            │  內頁影本（同上卷卷頁│
│    │      │        │        │        │      │            │  525-57至反面）      │
│    │      │        │        │        │      │            │(三)內政部警政署反詐騙諮│
│    │      │        │        │        │      │            │  詢專線紀錄表（同上卷│
│    │      │        │        │        │      │            │  卷頁525-55）        │
│    │      │        │        │        │      │            │(四)報案三聯單（同上卷卷│
│    │      │        │        │        │      │            │  頁525-55反面）      │
│    │      │        │        │        │      │            │(五)人頭帳戶聲請資料（同│
│    │      │        │        │        │      │            │  上卷卷頁525-48反面）│
├──┼───┼────┼────┼────┼───┼──────┼───────────┤
│ 83 │劉建興│98.10.06│假色情應│共100,00│朱大偉│一銀永和分行│(一)被害人98.10.07警詢筆│
│    │      │19:38:16│召詐財  │0元     │      │00000000000 │  錄（99偵647(一)卷頁525│
│    │      │19:40:41│        │        │      │號          │  -59至反面）         │
│    │      │19:46:15│        │        │      │            │(二)匯款執據（同上卷卷頁│
│    │      │19:48:40│        │        │      │            │  525-61至反面）      │
│    │      │19:50:37│        │        │      │            │(三)內政部警政署反詐騙諮│
│    │      │        │        │        │      │            │  詢專線紀錄表（同上卷│
│    │      │        │        │        │      │            │  卷頁525-58）        │
│    │      │        │        │        │      │            │(四)報案三聯單（同上卷卷│
│    │      │        │        │        │      │            │  頁525-58反面）      │
│    │      │        │        │        │      │            │(五)人頭帳戶聲請資料（同│
│    │      │        │        │        │      │            │  上卷卷頁525-62）    │
│    │      │        │        │        │      │            │                      │
├──┼───┼────┼────┼────┼───┼──────┼───────────┤
│ 84 │楊致青│98.12.23│佯稱拍賣│52,101元│廖年彰│彰銀西螺分行│(一)被害人98.12.23警詢筆│
│    │      │21:18:44│網站信用│        │      │000000000000│  錄（99偵647(一)卷頁525│
│    │      │22:03:18│卡扣款錯│        │      │00號        │  -64至反面）         │
│    │      │22:34:14│誤      │        │      │            │(二)匯款執據（同上卷卷頁│
│    │      │        │        │        │      │            │  525-65至反面）      │
│    │      │        │        │        │      │            │(三)內政部警政署反詐騙諮│
│    │      │        │        │        │      │            │  詢專線紀錄表（同上卷│
│    │      │        │        │        │      │            │  卷頁525-63）        │
│    │      │        │        │        │      │            │(四)報案三聯單（同上卷卷│
│    │      │        │        │        │      │            │  頁525-63反面）      │
│    │      │        │        │        │      │            │(五)人頭帳戶聲請資料（同│
│    │      │        │        │        │      │            │  上卷卷頁525-66）    │
├──┼───┼────┼────┼────┼───┼──────┼───────────┤
│ 85 │林佳音│99.01.27│網路購物│299,983 │劉錦魁│板銀新埔分行│(一)被害人99.01.28警詢筆│
│    │      │19:50   │轉帳設定│元      │      │000000000000│  錄（99偵647(一)卷頁525│
│    │      │        │錯誤    │        │      │86號        │  -68至反面）         │
│    │      │        │        │        │      │            │(二)匯款執據（同上卷卷頁│
│    │      │        │        │        │      │            │  525-69反面）        │
│    │      │        │        │        │      │            │(三)內政部警政署反詐騙諮│
│    │      │        │        │        │      │            │  詢專線紀錄表（同上卷│
│    │      │        │        │        │      │            │  卷頁525-67）        │
│    │      │        │        │        │      │            │(四)報案三聯單（同上卷卷│
│    │      │        │        │        │      │            │  頁525-67反面）      │
│    │      │        │        │        │      │            │(五)人頭帳戶聲請資料（同│
│    │      │        │        │        │      │            │  上卷卷頁525-70）    │
├──┼───┼────┼────┼────┼───┼──────┼───────────┤
│ 86 │羅彥綸│99.01.27│網路購物│39,561元│劉錦魁│板銀新埔分行│(一)被害人99.01.28警詢筆│
│    │      │18:20:37│轉帳設定│        │      │000000000000│  錄（99偵647(一)卷頁525│
│    │      │18:29:51│錯誤    │        │      │86號        │  -72至反面）         │
│    │      │19:10:49│        │        │      │            │(二)匯款執據（同上卷卷頁│
│    │      │        │        │        │      │            │  525-73）            │
│    │      │        │        │        │      │            │(三)內政部警政署反詐騙諮│
│    │      │        │        │        │      │            │  詢專線紀錄表（同上卷│
│    │      │        │        │        │      │            │  卷頁525-71）        │
│    │      │        │        │        │      │            │(四)報案三聯單（同上卷卷│
│    │      │        │        │        │      │            │  頁525-71反面）      │
│    │      │        │        │        │      │            │(五)人頭帳戶聲請資料（同│
│    │      │        │        │        │      │            │  上卷卷頁525-70）    │
├──┼───┼────┼────┼────┼───┼──────┼───────────┤
│ 87 │蔣依珊│98.10.23│網路購物│2,265元 │李朝欽│中華郵政歸仁│(一)被害人98.10.24警詢筆│
│    │      │19:23:21│轉帳設定│        │      │郵局        │  錄（99偵647(一)卷頁525│
│    │      │        │錯誤    │        │      │00000000000 │  -75至反面）         │
│    │      │        │        │        │      │號          │(二)匯款執據（同上卷卷頁│
│    │      │        │        │        │      │            │  525-76）            │
│    │      │        │        │        │      │            │(三)內政部警政署反詐騙諮│
│    │      │        │        │        │      │            │  詢專線紀錄表（同上卷│
│    │      │        │        │        │      │            │  卷頁525-74）        │
│    │      │        │        │        │      │            │(四)報案三聯單（同上卷卷│
│    │      │        │        │        │      │            │  頁525-74反面）      │
│    │      │        │        │        │      │            │(五)人頭帳戶聲請資料（同│
│    │      │        │        │        │      │            │  上卷卷頁525-76反面）│
├──┼───┼────┼────┼────┼───┼──────┼───────────┤
│ 88 │廖慧如│98.10.23│網路（購│75,622元│李朝欽│中華郵政歸仁│(一)被害人98.10.24警詢筆│
│    │      │17:40:39│物）詐財│        │      │郵局        │  錄（99偵647(一)卷頁525│
│    │      │17:47:02│        │        │      │00000000000 │  -78至反面）         │
│    │      │17:50:35│        │        │      │號          │(二)匯款執據（同上卷卷頁│
│    │      │17:51:59│        │        │      │            │  525-79）            │
│    │      │        │        │        │      │            │(三)內政部警政署反詐騙諮│
│    │      │        │        │        │      │            │  詢專線紀錄表（同上卷│
│    │      │        │        │        │      │            │  卷頁525-77）        │
│    │      │        │        │        │      │            │(四)報案三聯單（同上卷卷│
│    │      │        │        │        │      │            │  頁525-77反面）      │
│    │      │        │        │        │      │            │(五)人頭帳戶聲請資料（同│
│    │      │        │        │        │      │            │  上卷卷頁525-76反面）│
├──┼───┼────┼────┼────┼───┼──────┼───────────┤
│ 89 │陳詩雅│98.12.27│網路購物│76,000元│林慶輝│台灣中小企銀│(一)被害人98.12.27警詢筆│
│    │      │18:43:18│轉帳設定│        │      │二林分行    │  錄（99偵647(一)卷頁525│
│    │      │18:46:06│錯誤    │        │      │00000000000 │  -82至反面）         │
│    │      │        │        │        │      │號          │(二)匯款執據（同上卷卷頁│
│    │      │        │        │        │      │            │  525-84）            │
│    │      │        │        │        │      │            │(三)內政部警政署反詐騙諮│
│    │      │        │        │        │      │            │  詢專線紀錄表（同上卷│
│    │      │        │        │        │      │            │  卷頁525-81）        │
│    │      │        │        │        │      │            │(四)報案三聯單（同上卷卷│
│    │      │        │        │        │      │            │  頁525-81反面）      │
├──┼───┼────┼────┼────┼───┼──────┼───────────┤
│ 90 │周伯翰│99.01.08│假色情應│19,983元│      │台北富邦安平│(一)被害人99.01.08警詢筆│
│    │      │16:34   │召詐財  │        │      │分行        │  錄（99偵647(一)卷頁185│
│    │      │        │        │        │      │000000000000│  至反面）            │
│    │      │        │        │        │      │7號         │(二)匯款執據（同上卷卷頁│
│    │      │        │        │        │      │            │  187）               │
│    │      │        │        │        │      │            │(三)內政部警政署反詐騙諮│
│    │      │        │        │        │      │            │  詢專線紀錄表（同上卷│
│    │      │        │        │        │      │            │  卷頁184）           │
│    │      │        │        │        │      │            │(四)報案三聯單（同上卷卷│
│    │      │        │        │        │      │            │  頁184反面）         │
│    │      │        │        │        │      │            │(五)帳戶通報簡便格式表  │
│    │      │        │        │        │      │            │  （同上卷卷頁186）   │
│    │      │        │        │        │      │            │                      │
├──┼───┼────┼────┼────┼───┼──────┼───────────┤
│ 91 │陳金國│99.01.08│假色情應│9,988元 │      │台北富邦安平│(一)被害人99.01.11警詢筆│
│    │      │16:20   │召詐財  │        │      │分行        │  錄（99偵647(一)卷頁188│
│    │      │        │        │        │      │000000000000│  反面至189）         │
│    │      │        │        │        │      │7號         │(二)匯款執據（同上卷卷頁│
│    │      │        │        │        │      │            │  189反面）           │
│    │      │        │        │        │      │            │(三)內政部警政署反詐騙諮│
│    │      │        │        │        │      │            │  詢專線紀錄表（同上卷│
│    │      │        │        │        │      │            │  卷頁187反面）       │
│    │      │        │        │        │      │            │(四)報案三聯單（同上卷卷│
│    │      │        │        │        │      │            │  頁188）             │
│    │      │        │        │        │      │            │(五)被害人存摺內頁影本  │
│    │      │        │        │        │      │            │ （同上卷卷頁190至反面│
│    │      │        │        │        │      │            │(六)165專線通報表（同上 │
│    │      │        │        │        │      │            │  卷卷頁191）         │
├──┼───┼────┼────┼────┼───┼──────┼───────────┤
│ 92 │劉宥成│99.01.08│假色情應│3,143元 │      │台北富邦安平│(一)被害人99.01.08警詢筆│
│    │      │15:52   │召詐財  │（10元為│      │分行        │  錄（99偵647(一)卷頁192│
│    │      │16:26   │        │測試）  │      │000000000000│  反面至194）         │
│    │      │        │        │        │      │7號         │(二)匯款執據（同上卷卷頁│
│    │      │        │        │        │      │            │  194反面至195）      │
│    │      │        │        │        │      │            │(三)內政部警政署反詐騙諮│
│    │      │        │        │        │      │            │  詢專線紀錄表（同上卷│
│    │      │        │        │        │      │            │  卷頁191反面）       │
│    │      │        │        │        │      │            │(四)報案三聯單（同上卷卷│
│    │      │        │        │        │      │            │  頁192）             │
│    │      │        │        │        │      │            │(五)帳戶通報簡便格式表（│
│    │      │        │        │        │      │            │  同上卷卷頁195反面） │
├──┼───┼────┼────┼────┼───┼──────┼───────────┤
│ 93 │邱垂勇│99.01.06│假色情應│29,983元│林靜美│台北富邦永康│(一)被害人99.01.06警詢筆│
│    │      │16:54   │召詐財  │        │      │分行        │  錄（99偵647(一)卷頁197│
│    │      │        │        │        │      │000000000000│  至198）             │
│    │      │        │        │        │      │0號         │(二)匯款執據（同上卷卷頁│
│    │      │        │        │        │      │            │  199反面）           │
│    │      │        │        │        │      │            │(三)內政部警政署反詐騙諮│
│    │      │        │        │        │      │            │  詢專線紀錄表（同上卷│
│    │      │        │        │        │      │            │  卷頁196）           │
│    │      │        │        │        │      │            │(四)報案三聯單（同上卷卷│
│    │      │        │        │        │      │            │  頁196反面）         │
│    │      │        │        │        │      │            │(五)被害人存摺內頁影本  │
│    │      │        │        │        │      │            │（同上卷卷頁199反面） │
│    │      │        │        │        │      │            │(六)開戶資料及99.1.6交易│
│    │      │        │        │        │      │            │  明細（99偵647(二)卷頁 │
│    │      │        │        │        │      │            │  73-1至73-4）        │
│    │      │        │        │        │      │            │※存摺內頁有多筆匯款，│
│    │      │        │        │        │      │            │  無法辨識何筆匯款係本│
│    │      │        │        │        │      │            │  件係爭匯款          │
│    │      │        │        │        │      │            │                      │
├──┼───┼────┼────┼────┼───┼──────┼───────────┤
│ 94 │陳信東│99.01.06│網路（購│17,998元│林靜美│台北富邦永康│(一)被害人99.01.07警詢筆│
│    │      │01:20   │物）詐財│        │      │分行        │  錄（99偵647(一)卷頁201│
│    │      │        │        │        │      │000000000000│  至反面）            │
│    │      │        │        │        │      │0號         │(二)內政部警政署反詐騙諮│
│    │      │        │        │        │      │            │  詢專線紀錄表（同上卷│
│    │      │        │        │        │      │            │  卷頁200）           │
│    │      │        │        │        │      │            │(四)報案三聯單（同上卷卷│
│    │      │        │        │        │      │            │  頁200反面）         │
│    │      │        │        │        │      │            │(五)被害人存摺內頁影本  │
│    │      │        │        │        │      │            │（同上卷卷頁203）     │
│    │      │        │        │        │      │            │(六)金融機構防機制通報表│
│    │      │        │        │        │      │            │ （同上卷卷頁202）    │
│    │      │        │        │        │      │            │(七)帳戶通報簡便格式表（│
│    │      │        │        │        │      │            │  同上卷卷頁202反面） │
│    │      │        │        │        │      │            │(八)開戶資料及99.1.6交易│
│    │      │        │        │        │      │            │  明細（99偵647(二)卷頁 │
│    │      │        │        │        │      │            │  73-1至73-4）        │
├──┼───┼────┼────┼────┼───┼──────┼───────────┤
│ 95 │陳燕玲│99.01.26│網路（購│3,071元 │      │中華郵政鶯歌│(一)被害人99.01.27警詢筆│
│    │      │22:57   │物）詐財│        │      │郵局        │  錄（99偵647(一)卷頁204│
│    │      │        │        │        │      │000000000000│  反面至205）         │
│    │      │        │        │        │      │42號        │(二)匯款執據（同上卷卷頁│
│    │      │        │        │        │      │            │  205反面）           │
│    │      │        │        │        │      │            │(三)內政部警政署反詐騙諮│
│    │      │        │        │        │      │            │  詢專線紀錄表（同上卷│
│    │      │        │        │        │      │            │  卷頁203反面）       │
│    │      │        │        │        │      │            │(四)報案三聯單（同上卷卷│
│    │      │        │        │        │      │            │  頁204）             │
│    │      │        │        │        │      │            │(五)帳戶通報簡便格式表（│
│    │      │        │        │        │      │            │  同上卷卷頁206）     │
├──┼───┼────┼────┼────┼───┼──────┼───────────┤
│ 96 │劉晏禎│99.01.27│假色情應│29,988元│      │中華郵政大武│(一)被害人99.02.02警詢筆│
│    │      │14:37   │召詐財  │（起訴書│      │崙郵局      │  錄（99偵844卷頁226  │
│    │      │        │        │誤載為  │      │000000000000│  至228）             │
│    │      │        │        │174,230 │      │號          │(二)匯款執據（同上卷卷頁│
│    │      │        │        │元）    │      │            │  229）               │
│    │      │        │        │        │      │            │(三)內政部警政署反詐騙諮│
│    │      │        │        │        │      │            │  詢專線紀錄表（同上卷│
│    │      │        │        │        │      │            │  卷頁221）           │
│    │      │        │        │        │      │            │(四)報案三聯單（同上卷卷│
│    │      │        │        │        │      │            │  頁221反面）         │
│    │      │        │        │        │      │            │(五)帳戶通報簡便格式表（│
│    │      │        │        │        │      │            │  同上卷卷頁231）     │
└──┴───┴────┴────┴────┴───┴──────┴───────────┘
附表二：
┌──┬──────────────────┬──────────────┐
│編號│扣案物品                            │備註                        │
├──┼──────────────────┼──────────────┤
│ 1  │林劭陽之基隆大武崙郵局帳號00000000  │被告廖盈泓99年度證字第231 號│
│    │052659號帳戶存摺1本及金融卡1張      │                            │
├──┼──────────────────┼──────────────┤
│ 2  │石文慶之彰化銀行帳號00000000000000  │被告廖盈泓99年度證字第231 號│
│    │號帳戶存摺1本及金融卡1張            │                            │
├──┼──────────────────┼──────────────┤
│ 3  │石文慶之渣打銀行苑裡分行帳號053200  │被告廖盈泓99年度證字第231 號│
│    │00000000號帳戶存摺1本及金融卡1張    │                            │
├──┼──────────────────┼──────────────┤
│ 4  │郵政金融卡1張（卡號0000-0000-0000-  │被告廖盈泓99年度證字第231 號│
│    │0086號）                            │                            │
├──┼──────────────────┼──────────────┤
│ 5  │渣打銀行金融卡1張（卡號0000-0000-0  │被告廖盈泓99年度證字第231 號│
│    │000-0000號）                        │                            │
├──┼──────────────────┼──────────────┤
│ 6  │彰化銀行金融卡1張（卡號0000-00-000  │被告廖盈泓99年度證字第231 號│
│    │483-00號                            │                            │
├──┼──────────────────┼──────────────┤
│ 7  │現金10萬600元                       │被告廖盈泓99年度證字第231 號│
│    │                                    │                            │
├──┼──────────────────┼──────────────┤
│ 8  │手機2支（均含SIM卡，門號分別為      │被告廖盈泓99年度證字第231 號│
│    │0000000000、0000000000）            │                            │
├──┼──────────────────┼──────────────┤
│ 9  │記載大陸電話號碼000000000000、150126│被告梁崇銘99年度證字第230號 │
│    │42467號之統一發票1紙                │                            │
├──┼──────────────────┼──────────────┤
│ 10 │手機3支（其中2支含SIM卡，門號分別為 │被告梁崇銘99年度證字第230號 │
│    │有0000000000、0000000000號）        │                            │
├──┼──────────────────┼──────────────┤
│ 11 │現金6000元                          │被告梁崇銘99年度證字第230號 │
├──┼──────────────────┼──────────────┤
│ 12 │孫紫萱之臺中銀行帳號000000000000號帳│被告李金穎99年度證字第226號 │
│    │戶存摺1本及金融卡1張                │                            │
├──┼──────────────────┼──────────────┤
│ 13 │孫紫萱寫有帳號密碼之便條紙1張       │被告李金穎99年度證字第226號 │
├──┼──────────────────┼──────────────┤
│ 14 │孫靖之華南商業銀行帳號000000000000號│被告李金穎99年度證字第226號 │
│    │帳戶存摺1本及金融卡1張              │                            │
├──┼──────────────────┼──────────────┤
│ 15 │孫靖寫有帳號密碼之便條紙1張         │被告李金穎99年度證字第226號 │
├──┼──────────────────┼──────────────┤
│ 16 │張榮裕之大雅郵局帳號0000-0000-000000│被告李金穎99年度證字第226號 │
│    │號帳戶存摺1本及金融卡1張            │                            │
├──┼──────────────────┼──────────────┤
│ 17 │張榮裕身分證影本及駕駛執照影本各1張 │被告李金穎99年度證字第226號 │
├──┼──────────────────┼──────────────┤
│ 18 │張冠文之竹南郵局帳號00000000000000號│被告李金穎99年度證字第226號 │
│    │帳戶存摺及金融卡                    │                            │
├──┼──────────────────┼──────────────┤
│ 19 │張冠文之第一銀行帳號00000000000號帳 │被告李金穎99年度證字第226號 │
│    │戶存摺及金融卡                      │                            │
├──┼──────────────────┼──────────────┤
│ 20 │何曉汎之中國信託銀行中和分行帳號    │被告李金穎99年度證字第226號 │
│    │000000 000000號帳戶存摺及金融卡     │                            │
├──┼──────────────────┼──────────────┤
│ 21 │何曉汎健保卡影本1張                 │被告李金穎99年度證字第226號 │
├──┼──────────────────┼──────────────┤
│ 22 │林其昌之元大銀行松江分行帳號        │被告李金穎99年度證字第226號 │
│    │0000000000 0000號帳戶存摺及金融卡   │                            │
├──┼──────────────────┼──────────────┤
│ 23 │林其昌之聯邦銀行南京東路分行帳號    │被告李金穎99年度證字第226號 │
│    │000000 000000號帳戶存摺及金融卡     │                            │
├──┼──────────────────┼──────────────┤
│ 24 │林其昌身分證影本2張                 │被告李金穎99年度證字第226號 │
├──┼──────────────────┼──────────────┤
│ 25 │手機1支（含SIM卡，門號0000000000號）│被告李金穎99年度證字第226號 │
├──┼──────────────────┼──────────────┤
│ 26 │楊明璋之中國信託銀行帳號000000000000│被告楊明璋99年度證字第227號 │
│    │號帳戶存摺1本                       │                            │
├──┼──────────────────┼──────────────┤
│ 27 │楊明璋之聯邦銀行帳號000000000000號帳│被告楊明璋99年度證字第227號 │
│    │戶存摺1本                           │                            │
├──┼──────────────────┼──────────────┤
│ 28 │手機2支（含SIM卡，門號分別為00000000│被告楊明璋99年度證字第227號 │
│    │46、0000000000 ）                   │                            │
├──┼──────────────────┼──────────────┤
│ 29 │手機2支（均含SIM卡，門號分別為      │被告王幼獅99年度證字第228號 │
│    │0000000000、0000000000 ）           │                            │
├──┼──────────────────┼──────────────┤
│ 30 │劉昱廷之身分證影本1張               │被告王幼獅99年度證字第228號 │
└──┴──────────────────┴──────────────┘

司法院資訊處製作；財團法人民間司法改革基金會備份。
